【裁判字號】    91,上更(二),133
【裁判日期】    920124
【裁判案由】    貪污治罪條例等
【裁判全文】
臺灣高等法院刑事判決                          九十一年度上更(二)字第一三三號
    上  訴  人
    即  被  告  寅○○  女  五.
    選任辯護人  劉大新律師
    上  訴  人
    即  被  告  柯玟成
              （原  名
                戊○○）
                己○○  男  四.
                子○○  男  四.
                庚○○  女  五.
                癸○○  男  五.
    右五人共同
    選任辯護人  舒建中律師
    上  訴  人
    即  被  告  丁○○  男  三.
    選任辯護人  柯士斌律師
                葉民文律師
    上  訴  人
    即  被  告  甲○○  男  三.
    選任辯護人  陳俊宏律師
    上  訴  人
    即  被  告  壬○○  男  五.
    上  訴  人
    即  被  告  卯  ○
    選任辯護人  姜明遠律師
    上  訴  人
    即  被  告  乙○○  男  四.
    選任辯護人  陳適庸律師
    上  訴  人
    即  被  告  辰○○
              （原  名
                丙○○）
    選任辯護人  吳恩篤律師
    上  訴  人
    即  被  告  辛○○  男  三.
    選任辯護人  邱創舜律師
    上  訴  人
    即  被  告  丑○○  男  四.
    選任辯護人  蕭介生律師
右上訴人等因貪污等案件，不服台灣台北地方法院八十四年度訴字第一四九七、八十
五年度訴緝字第一八九號，中華民國八十五年三月八日、九月二日第一審判決（起訴
案號：八十四年度偵字第五七三七、九四一八、一一０三０、一一一六六、一一一六
九、一一六一四、一一九六二、一二一六六、一二二三三、一三六五一號）及臺灣高
雄地方法院檢察署移送原審併辦（八十四年度偵字第九六九九號）提起上訴，經判決
後，由最高法院第二次發回更審，本院判決如左：
    主      文
原判決關於寅○○、柯玟成、己○○、子○○、庚○○、癸○○、丁○○、甲○○、
壬○○、卯○、乙○○、辛○○、丑○○部分及辰○○妨害風化部分暨定執行刑均撤
銷。
寅○○不具依據法令從事公務人員之身分，共同連續對於依據法令從事公務之人員，
關於違背職務之行為，交付賄賂，處有期徒刑肆年，併科罰金新台幣拾萬元，罰金如
易服勞役以銀元佰元即新台幣玖佰元折算壹日；褫奪公權貳年；扣案新台幣壹佰伍
拾萬元沒收之。
柯玟成不具依據法令從事公務人員之身分，共同連續對於依據法令從事公務之人員，
關於違背職務之行為，交付賄賂，處有期徒刑年，併科罰金新台幣拾萬元，罰金如
易服勞役以銀元佰元即新台幣玖佰元折算壹日；褫奪公權貳年；扣案新台幣壹佰伍
拾萬元沒收之。
子○○共同意圖營利，引誘良家婦女與他人姦淫為常業，處有期徒刑壹年，扣案新台
幣壹佰伍拾萬元沒收之。
辛○○連續依據法令從事公務之人員，對於違背職務之行為，收受賄賂，處有期徒刑
玖年；褫奪公權肆年。所得財物新台幣伍拾陸萬元應予追繳沒收，如全部或一部無法
追繳時，應以其財產抵償之。
丑○○連續依據法令從事公務人員，對於違背職務之行為，收受賄賂，處有期徒刑拾
壹年；褫奪公權肆年；所得財物新台幣壹佰柒拾肆萬元應予追繳沒收，如全部或一部
無法追繳時，應以其財產抵償之。
卯○連續依據法令從事公務之人員，對於職務上之行為，收受不正利益，處有期徒刑
年，褫奪公權貳年；又對於違背職務之行為，收受不正利益，處有期徒刑伍年，褫
奪公權年；應執行有期徒刑柒年；褫奪公權年。
乙○○連續依據法令從事公務之人員，對於職務上之行為，收受賄賂，處有期徒刑捌
年；褫奪公權肆年；所得財物新台幣拾萬伍仟元應予追繳沒收，如全部或一部無法追
繳時，應以其財產抵償之。
庚○○共同意圖營利，引誘良家婦女與他人姦淫為常業，處有期徒刑陸月，如易科罰
金以佰元折算壹日；扣案新台幣壹佰伍拾萬元沒收之。
己○○共同意圖營利，引誘良家婦女與他人姦淫為常業，處有期徒刑玖月；扣案新台
幣壹佰伍拾萬元沒收之。
癸○○共同意圖營利，引誘良家婦女與他人姦淫為常業，處有期徒刑玖月；扣案新台
幣壹佰伍拾萬元沒收之。
丁○○共同意圖營利，引誘良家婦女與他人姦淫為常業，處有期徒刑壹年陸月；扣案
新台幣壹佰伍拾萬元沒收之。
甲○○連續幫助意圖營利，引誘良家婦女與他人姦淫為常業，處有期徒刑伍月，如易
科罰金以佰元折算壹日。
壬○○連續幫助意圖營利，引誘良家婦女與他人姦淫為常業，累犯，處有期徒刑陸月
，如易科罰金以佰元折算壹日。
辰○○幫助意圖營利，引誘良家婦女與他人姦淫為常業，處有期徒刑陸月，如易科罰
金以佰元折算壹日。
    事      實
甲、緣壬○○曾因勞動基準法案件，經本院判處有期徒刑二月確定，於民國（以下同
    ）八十年九月六日執行完畢。寅○○綽號林姐、柯玟成（原名戊○○）綽號柯仔
    二人共同意圖營利，自八十二年間起，在台北市○○路○段十巷二號三樓經營「
    愛人佳」應召站（起訴書依部分調查筆錄、偵查筆錄誤載為愛人家應召站，應予
    更正），引誘良家婦女如後述事實欄所載之外籍女子黃玉梅、馬佩珊（依玲）、
    夢萍、凱欣、小萍、美琪、林麗蓮、莎莉、小珍等人及非屬良家婦女之外籍女子
    美玉，合計約四、五十人，赴各賓館與不特定之人姦淫，並自八十三年間起，僱
    用子○○（綽號小葉受雇期間自八十三年十月起至八十四年三月間止）、庚○○
    （綽號二姐受雇期間自八十三年一月起至八十四年三月一日止）、己○○（綽號
    阿弟受雇期間自八十三年十一月起至八十四年三月一日止）、癸○○（綽號阿智
    受僱期間自八十二年九月起至八十三年二月止）、成年人鍾志明（綽號強尼未據
    起訴）、成年人阿祥等人，基於共同意圖營利之犯意聯絡，分由戊○○記帳，寅
    ○○安排應召女生活細節及帶應召女就醫，子○○負責向應召女收取其賣淫價額
    之百分之十之佣金，並與鍾志明負責帳務管理，庚○○、己○○負責接聽旅社召
    妓電話並連絡司機載應召女前往接客，綽號阿祥者則負責媒介色情，癸○○負責
    載送應召女子接客、收帳事宜等，並由寅○○、柯玟成自有共同犯意聯絡之東南
    亞掮客阿東、小陳等處自行引進國外之良家婦女，及有共同犯意聯絡之丁○○、
    王克洋（通緝中）、劉志堯（業經判決確定）基於意圖營利，負責自有共同犯意
    聯絡之馬來西亞籍掮客綽號阿歐、泰籍掮客綽號阿仙等處，引進外籍良家婦女，
    並均賴之營生以為常業。而柯玟成、寅○○、王克洋共同基於概括犯意，關於違
    背職務之行為，由寅○○、柯玟成以通關費之名義交給王克洋，再由王克洋先後
    交付賄賂予高雄小港機場之證照查驗員即公務員練瑞縈（業經判決確定）、丑○
    ○幫忙通關之事實如後述，而分由丁○○、王克洋、劉志堯帶外籍良家婦女入境
    後，分別交給愛人佳應召站或女王應召站之陳太太；其中交給愛人佳應召站部分
    ，前開應召女每接客一次，由寅○○、柯玟成所經營之愛人佳應召站支付丁○○
    紅利新台幣（以下同）一百元至六百元不等，泰女使用電話費與電費則由丁○○
    負擔，由前開酬勞中扣除，丁○○則常委請劉志堯向寅○○收取應分得之酬勞，
    外籍女子每接客一次，另由丁○○給付劉志堯五十元、給付王克洋一百元。甲○
    ○、壬○○分別基於幫助丁○○等引誘外籍良家婦女入境賣淫常業之犯意，甲○
    ○先後帶入外籍女子如事實欄己(十二)、(十三)、(十八)所載，壬○○先後帶入外籍女子如事
    實欄己(十四)、(十九)、所載。總計丁○○、王克洋、劉志堯共同引誘外籍良家婦女入
    境及連同甲○○、壬○○幫助帶入外籍良家婦女入境賣淫者如事實欄己(十一)、(十二)、
    (十三)、(十四)、(十五)、(十六)、(十七)、(十八)、(十九)、(二十)、所載。另柯玟成、寅○○共同基於概括之
    犯意，關於職務上或違背職務之行為，先後交付賄賂或不正利益予卯○、辛○○
    、乙○○之事實如後述。嗣於八十三年三月一日，經警於中和市○○路一百之一
    號五、六樓查獲，扣得柯玟成所有保險箱一個，內有經營應召站由應召女賣淫所
    得一百五十三萬元（柯玟成於偵查中自白向卯○、乙○○、辛○○行賄及透過王
    克洋向丑○○、練瑞縈行賄之事實）。
乙、卯○於台北市政府警察局中山分局擔任一組外事警官，係依據法令從事公務之人
    ，主要負責綜理分局外事業務等事項，竟基於概括之犯意，先後自八十二年十一
    月間起至八十四年二月間止，明知經警查獲之賣淫女子如事實欄己(五)、(六)、(七)所
    載，係愛人佳應召站所屬應召女，而多次包庇柯玟成、寅○○、子○○等人經營
    愛人佳應召站，未予舉發，且基於概括之犯意，連續對於職務上之行為收受不正
    利益如事實欄己(七)所載；並如事實欄己(七)所載將其所協助製作之美玉筆錄攜出，
    以利寅○○等瞭解應召女所供述之筆錄等情，以積極之行為包庇該應召站，及違
    背職務上之行為收受不正利益（卯○於偵查中就應召女美玉部分包庇愛人佳應召
    站及攜出應召女美玉筆錄部分自白）。
丙、乙○○於台北市政府警察局中山分局一組擔任外事警員及巡佐，係依據法令從事
    公務之人員，負責外僑管理、涉外案件處理、外僑涉及刑案時負責翻譯及於刑案
    處理完畢後辦理出境手續等業務，明知所查獲之應召女係愛人佳應召站所屬，竟
    基於概括之犯意，先後自八十二年十一月間起至八十三年十二月間止，明知賣淫
    女子如事實欄己(一)、(二)、(三)、(四)所載，係愛人佳應召站所屬應召女，而基於概括
    之犯意，多次包庇柯玟成、寅○○、子○○等人經營愛人佳應召站，未予舉發，
    且基於概括之犯意，連續對於職務上之行為如事實欄己(一)、(二)、(三)所載期約、收
    受賄賂及如事實欄己(四)所載收受不正利益。
丁、辰○○（原名丙○○）綽號「鑽石仔」為台北市政府警察局外事科警員（八十二
    年年四月一日至八十四年一月三日在台北市政府警察局服務中心承辦外僑居留證
    、護照遺失即警察紀錄證明書等業務，八十四年一月四日起至八十四年四月十一
    日止在台北市政府警察局外事服務站擔任內勤即公文傳送工作），明知柯玟成、
    寅○○等人以經營愛人佳應召站為常業，而如事實欄己(十)所載幫助渠等帶入外籍
    女子張亞鳳即美琪。
戊、辛○○係高雄小港機場航空警察局高雄分局擔任證照查驗員，係依據法令從事公
    務之人員，明知王克洋、劉志堯、甲○○、壬○○等人係安排外籍女子來台賣淫
    之色情掮客集團，竟基於概括之犯意，自八十三年六月九日起至八十三年七月十
    日止，連續以明知為不實之入境資料，登載於高雄小港機場電腦之入出境公文書
    上如事實欄己(七)、(八)、(九)所示，並讓該等外籍女子順利通關入境；且基於概括之
    犯意，對於違背職務之行為，先後收受賄賂，如事實欄己(八)所載（辛○○於偵查
    中就連續以明知為不實之入境資料，登載於高雄小港機場電腦之入出境公文書及
    讓該等外籍女子順利通關入境部分自白）。
己、寅○○、柯玟成、子○○、癸○○、丁○○、王克洋（通緝中）、壬○○、甲○
    ○、辰○○、卯○、乙○○、辛○○分別有左列行為：
  (一)愛人佳應召站之泰籍應召女雅君即ＤＵＡＮＧˉＤＵＡＮˉＳＯＭＳＲＩ於八十
    二年十一月十一日三時三十分許被警查獲，由乙○○（綽號長腳即高腳）承辦，
    朱某明知該女係愛人佳應召站之應召女，竟表示伊係承辦人，有辦法處理此事，
    並於八十二年十二月七日三時三分許，基於得儘速將該女遣送出境之職務上行為
    ，打電話與寅○○要求愛人佳應召站給付賄款五萬元，愛人佳應召站之經營者戊
    ○○與寅○○為求儘速圓滿解決，乃依其指示，由寅○○於八十二年十二月七日
    五時三十分許，以電話交待正在收帳之癸○○湊足五萬元以普通信封裝袋封將起
    來，送至台北市○○○路麗宮飯店六樓，交付巫老板，或交付櫃台小姐，稱這是
    要拿給巫老板，外事朱先生的會錢，不知情之癸○○遂於當日下午二時許將該款
    交付麗宮飯店姓名不詳之某女性櫃檯人員轉交乙○○。朱某乃於八十二年十二月
    十四日簽請外事主管卯○核示，於八十二年十二月十六日將雅君遣送出境。
  (二)愛人佳應召站姓名不詳之泰籍應召女（持偽、變造之日籍丹羽繪美子護照入境）
    於八十三年四月七日二十二時許賣淫被警查獲，乙○○係辦理遣送事宜之承辦人
    ，電稱該女持偽、變造護照入境，如果伊追究，該女涉有偽造文書罪嫌，乃基於
    將該女儘速遣送出境之職務上行為，要求愛人佳應召站付賄款五萬元，嗣該女於
    八十三年四月九日十九時五十分許被遣送出境後，朱某即電告愛人佳應召站，約
    戊○○與寅○○於晚上十時許，在台北市聖塔貝蘿西餐廳交付賄款，屆時在上址
    ，經討價還價，由柯玟成給付賄款二萬五千元與乙○○。
  (三)愛人佳應召站之韓籍應召女美娜於八十三年十一月十九日被中山分局圓山派出所
    查獲，乙○○電詢愛人佳應召站問是否該站之應召女，並表示會幫忙處理，意即
    會將該女儘速遣送出境，乃基此職務上之行為，要求愛人佳應召站柯某等付賄款
    五萬元，柯某等為求事態不至擴大而應允，朱某於八十三年十一月二十日電稱該
    女業已釋放，要柯某等至四季芳庭餐廳付款，當晚十一時許柯玟成與寅○○至該
    餐廳，由柯某交付三萬元予朱某，朱某雖抱怨錢少，但仍收下該筆賄款。
  (四)乙○○以多次協助處理應召女出境等事宜，於八十三年十二月八日乃基於職務上
    之行為，主動要求提供應召女供渠性交，並經愛人佳應召站寅○○應允，而免費
    提供應召女小蝶赴麗宮飯店（即儷宮飯店）六０一室供乙○○姦淫，因而對於職
    務上之行為，收受不正利益。
  (五)愛人佳應召站之應召女新加坡籍麗萍即陳寶蓮持新加坡護照入境，泰籍雅君即Ｄ
    ＵＡＮＧˉＤＵＡＮˉＳＯＭＳＲＩ持泰國護照入境，新加坡籍小雯即戶薇芳（
    盧薇芳）持新加坡護照入境，馬來西亞籍夢萍即李曉燕持馬來西亞變造護照入境
    ，馬來西亞籍小紅即曾秀美係持馬來西亞護照入境，馬來西亞籍小莉即蕭燕芳持
    馬來西亞護照入境，麗萍於八十二年十二月六日十九時三十分許、雅君於八十二
    年十一月十一日三時三十分許、小雯於八十三年一月八日零時十分許、夢萍於八
    十三年八月三日二十三時五十五分許、小莉八十三年八月二十六日三時許、小紅
    於八十三年十月二十七日二十時四十分許為警查獲時，愛人佳應召站柯玟成、寅
    ○○等即與卯○連繫，瞭解各該應召女之供述情形，且為免警方因應召女而查獲
    該應召站，而請卯○儘速辦理應召女遣返。鍾某乃依其所請，並與之連絡，由應
    召站配合護照、稅金、機票等事宜之辦理，而交由台北市政府警察局外事科之警
    員將各該應召女遣送機場出境。
  (六)八十三年一月十日愛人佳應召站之應召女安妮被中山分局中山一派出所查獲，並
    扣得潤滑劑、保險套等物，寅○○於八十三年一月十日與卯○連絡，卯○告知「
    問題是有抓到藥、帳單等，所以我叫她承認做一次就好，好嗎？」，寅○○答稱
    「不要啦！反正你看怎樣解決就好了」，卯○繼稱「你要跟他講一下說就承認今
    天去百利做一次，否則連司機都要送」，潘女答稱「不行啦！現在最重要的是不
    能承認有做工，否則就完蛋了」‧‧‧並稱「承認就完蛋了，你怎麼這麼笨」，
    卯○復詢以「那現在要怎麼辦？」潘女答稱「反正她不承認就不承認，你想辦法
    啦！‧‧‧」卯○則抱怨稱「你都是給我這種難題」，因潘女續堅請鍾某幫忙處
    理，其後卯○於八十三年一月十一日以電話告知寅○○「剛剛才弄好，我跟你講
    都沒承認，‧‧‧，反正都照你的意思寫」云云，而以於筆錄上避重就輕之方式
    ，積極避免愛人佳應召站被查獲，藉此包庇該應召站。
  (七)愛人佳應召站之泰籍應召女美玉即紀玉梅，本名為ＫＡＭＵＮＫＡＮˉＮＡＭＭ
    ＯＮˉＪＲＥＥ，持ＫＥＥˉＧＥＫˉＢＯＥＹ之新加坡護照，搭乘國泰ＣＸ四
    三０號班機，於八十三年六月九日六時許抵高雄小港機場，查驗員辛○○明知美
    玉係泰國人並非新加坡人，竟在高雄小港機場電腦之入出境公文書上將明知並未
    入境之ＫＥＥˉＧＥＫˉＢＯＥＹ輸入不實之入境資料，足以生損害於政府對入
    出境之管制及ＫＥＥˉＧＥＫˉＢＯＥＹ本人，而將美玉予以驗放入境賣淫。嗣
    於八十三年十一月五日二十時許，為中山分局員警喬裝客人而查獲。寅○○與戊
    ○○為避免因美玉係攜人頭護照經高雄小港機場證照查驗員辛○○幫助而入境，
    而恐致辛○○受到牽累，故急於將美玉遣送出境，乃由寅○○告知卯○，應召女
    美玉係持前開護照入境，要求卯○使美玉之供述不要連累到應召站，意即要求卯
    ○於作筆錄時多幫忙，勿讓應召站遭查獲，並由子○○在台北市○○街某餐廳將
    美玉前開人頭護照交付卯○，請其儘速辦理美玉遣返事宜，潘女並以電話連絡辛
    ○○安排由美玉以前開人頭護照出境，辛○○於八十三年十一月十日電告中正機
    場查驗隊警員張英華稱有外籍女子逾期停留，能否於查驗時讓她通過，張員虛與
    委蛇。復因美玉遭警查獲後，揚言將抖出愛人佳應召站，卯○遂於八十三年十一
    月十五日將美玉之調查筆錄攜至台北市○○路與吉林路附近之古早人理容院，供
    愛人佳應召站之子○○瞭解該女供述有無不利愛人佳應召站之內容，而洩露中華
    民國國防以外應秘密之文書，並依此積極包庇該應召站未受查獲。另由癸○○於
    八十三年十一月十六日向不知情之中春旅行社業務員凌美美電話洽購機票，辛○
    ○復於同月十七日二十三時許電告張員該女所搭班機，辛○○並於八十三年十一
    月十八日九時五十六分許與寅○○電話連絡，告知潘女轉知美玉走特定之證照查
    驗窗口，嗣於八十三年十一月十八日，經員警二人將美玉遣送至中正機場，與寅
    ○○會面，潘女告知美玉走特定之證照查驗窗口及到香港時打電話與阿仙連絡後
    ，美玉旋擬搭國泰ＣＸ四六一號班機由中正機場持入境時之前開人頭護照出境時
    ，於十時四十分許行經張英華查驗檯時，張員示意查驗員王夢娟將之攔查處理；
    然卯○等人一時間尚不知情。八十三年十一月十九日愛人佳應召站之韓籍應召女
    子美娜被中山分局圓山派出所查獲，且有其皮包內保險套十餘個及帳單扣案，卯
    ○主動電詢愛人佳應召站美娜是否該站應召女，經柯玟成等請其幫忙使美娜不要
    承認賣淫，意即若其承認賣淫，將有抖出應召站之可能，嗣經卯○之幫忙，美娜
    因堅不承認賣淫而釋放，鍾某並回報該案處理結果，依此積極方式包庇該應召站
    。柯玟成等為答謝卯○屢次協助順利將應召女遣送出境及積極包庇該應召站避免
    被查獲等情，期間曾先後分別於八十三年十一月一日為卯○支出餐費五百元、同
    月四日為卯○支出餐費五千元、同月六日為卯○支出餐費一千八百元、同月十五
    日為卯○支出餐費九千元，八十四年一月七日為卯○於新藍黛酒店支出一萬零五
    百元、同年一月九日為卯○支出餐費一千八百元、二月三日為卯○支出餐費三千
    一百元。另於八十三年十一月二十一日夜間宴請卯○，嗣並為卯○於香帥賓館開
    七０八號房，柯玟成旋於同年月二十二日凌晨零時二十九分許電請愛人佳應召站
    派某應召女一名至香帥賓館七０八號房供鍾某性交，愛人佳應召站計花費餐房費
    一萬零五百元等，卯○因而就職務上及違背職務上之行為收受不正利益。
  (八)柯玟成為引進馬來西亞籍女子寶兒即鄭秀蓮，而匯款三十七萬七千元（內含通關
    費）予東南亞經紀人小陳，且應東南亞經紀人阿東、小陳之請，於八十三年六月
    十五日親赴吉隆坡帶寶兒入境，並瞭解入境管道，阿東乃要柯某帶寶兒跟隨亦係
    前來帶外籍女子入境之「陳太太應召站」所派出之某男子，經由特定之證照查驗
    人員通關即經由辛○○查驗通關入境，嗣於八十三年六月十七日當日，因柯某尚
    未認識辛○○，故其乃指示寶兒先跟隨前述陳太太應召站所派出之某男子經由辛
    ○○之查驗櫃台通關，其先於旁觀察，嗣再自行通關。迨八十三年六月二十日再
    由東南亞經紀人阿東與小陳於高雄某餐廳介紹辛○○予寅○○與柯玟成認識，郭
    某乃應允讓潘柯二人所引進之外籍女子順利通關，並約定每名外籍女子入境賄款
    為五萬元，因馬來西亞籍女子祖兒即羅美利及另一外籍女子即將入境，潘柯二人
    遂當場先付辛○○十萬元通關費。柯玟成遂於八十三年六月二十五日帶外籍女子
    祖兒及另一外籍女子（因該女護照明顯偽造，易被查覺，郭某未讓該女通關），
    其中祖兒經由辛○○之查驗櫃台通關；於八十三年七月三日帶馬來西亞籍女子小
    莉即蕭燕芳、芬妮，經查驗員辛○○在高雄小港機場電腦之入出境公文書上將小
    莉之英文姓名ＳＥＯＷˉＹＥＭˉＦＯＮＧ輸入為不實之ＳＥＩＷＹＥＮˉＦＩ
    ＮＧ、馬來西亞國籍輸入為不實之ＵＳＡ、Ａ0000000號護照號碼輸入為
    不實之Ｚ0000000，且將男性之輸入為女性，足以生損害於政府對入出境
    之管制及ＳＥＩＷＹＥＮˉＦＩＮＧ，而予驗放通關，並於通關後之當日二十三
    時十二分四十四秒將該女前開登載不實之入境資料予以刪除，另將芬妮之馬來西
    亞國籍輸入為不實之ＵＳＡ，足以生損害於政府對入出境之管制及芬妮，而予驗
    放通關。柯玟成於八十三年七月七日帶馬來西亞籍女子小紅即曾秀美、佳佳即陳
    惠芬，經查驗員辛○○在高雄小港機場電腦之入出境公文書上將小紅之馬來西亞
    國籍輸入為不實之ＵＳＡ，足以生損害於政府對入出境之管制及小紅，且故意未
    輸入佳佳之入境資料，而均予驗放通關。寅○○、柯玟成於八十三年七月十日帶
    持ＬＯＨˉＫＵＭˉＬＩＮ之新加坡人頭護照馬來西亞籍女子小涵即黃玉梅，經
    查驗員辛○○在高雄小港機場電腦之入出境公文書上將明知並未入境之ＬＯＨＫ
    ＵＭˉＬＩＮ輸入不實之入境資料，且將國籍輸入為不實之ＵＳＡ，並將Ｓ00
    000000Ｚ號護照號碼輸入為不實之Ｚ0000000號，足以生損害於政
    府對入出境之管制及ＬＯＨˉＫＵＭˉＬＩＮ，而予驗放通關，並於通關後之當
    日十九時四十八分三十秒將該女之不實入境資料予以刪除。柯玟成於八十三年七
    月十五日帶馬來西亞籍女子依玲即馬佩珊持ＴＡＮˉＨＯＯＮˉＬＩＮＧ即陳文
    玲之新加坡人頭護照、及帶馬來西亞籍女子小倩即胡玉娟，經查驗員辛○○在高
    雄小港機場電腦之入出境公文書上，就依玲通關部分，將明知並未入境之ＴＡＮ
    ˉＨＯＯＮˉＬＩＮＧ輸入不實之入境資料，且將姓名輸入為不實之ＴＡＮˉＨ
    ＯＯＮˉＬＩＮＧ，國籍輸入為不實之ＵＳＡ，並將Ｓ0000000Ｚ號護照
    號碼輸入為不實之0000000Ｚ號，足以生損害於政府對入出境之管制及Ｔ
    ＡＮˉＨＯＯＮˉＬＩＮＧ，而均予驗放通關，並於通關後之不詳當日十九時四
    十三分二十秒將ＴＡＮˉＨＯＯＮˉＬＩＮＧ之不實入境資料予以刪除。柯玟成
    於八十三年七月十八日帶外籍女子文文即乃牧慧（即ＬＩＯＷˉＣＨＯＷˉＨＹ
    ＥＹ），經由辛○○之查驗櫃台通關，並於通關後之當日二十二時五十二分五十
    八秒將該女之入境資料予以刪除（起訴書附表三備註欄誤載其花名為小菁，併予
    更正）。柯玟成於八十三年七月二十三日帶持馬來西亞變造護造之馬來西亞籍女
    子夢萍即李曉燕，辛○○在高雄小港機場電腦之入出境公文書上，故意未輸入夢
    萍之入境資料，而予驗放通關。愛人佳應召站支付通關賄款與辛○○之方式，係
    由柯玟成於八十三年七月十三日至高雄之第一商業銀行小港分行開戶存入十五萬
    五千元，帳號為00000000000號，其中五千元作為帳戶留底，十五萬
    元連同前揭八十三年六月二十五日祖兒入境部分所溢付之五萬元共計二十萬元，
    係支付小莉、芬妮、小紅、佳佳之通關費，並將存摺與印鑑交付辛○○，以後賄
    款之支付則由愛人佳應召站將賄款匯入該帳戶，供郭某提領，並於八十三年七月
    十八日就已通關之小涵、依玲、小倩支付通關賄款十五萬元與辛○○。嗣因郭某
    有同事被懷疑協助外籍女子入境，風聲較緊，賄款漲為每名十萬元，愛人佳應召
    站遂於八十三年七月二十日就已通關之文文支付通關賄款十萬元與辛○○；於八
    十三年七月二十五日就已通關之夢萍支付通關賄款十萬元與辛○○。八十三年七
    月二十七日辛○○提領其中五十萬元，餘五千元作為帳戶留底。八十三年九月夢
    萍為警查獲，因其係持馬來西亞變造護照入境，郭某未將入境資料鍵入電腦，愛
    人佳應召站為使夢萍順利以該變造護照遣送出境，乃請郭某幫忙，遂依郭某指示
    ，經由中正機場特定證照查驗窗口出境；通關後柯某於八十三年九月八日匯款六
    萬元至前開帳戶與郭某。
  (九)另證照查驗員辛○○於八十三年六月十七日二十三時二十三分二十三秒將高雄小
    港機場電腦之入出境公文書上所載入境旅客ＣＨＩＮˉＫＯＮˉＬＹＥ、出生日
    期00000000、性別女、國籍ＭＹＳ、護號Ａ0000000、班機ＢＲ
    二三０之入境資料予以刪除；復於八十三年六月二十五日二十三時五十一分十五
    秒將高雄小港機場電腦之入出境公文書上所載入境旅客ＣＨＥＷˉＫＨＯＯＮˉ
    ＣＨＩＮＧ、出生日期00000000、性別女、國籍ＭＹＳ、護號Ａ000
    0000、班機ＣＸ四三四之入境資料予以刪除。林秀萍、歐陽玉華均於八十三
    年七月十日搭乘ＣＸ四三０號班機入境，經查驗員辛○○在高雄小港機場電腦之
    入出境公文書上就林秀萍部分，將國籍輸入為不實之ＵＳＡ，並將Ａ00000
    00號護照號碼輸入為不實之Ｚ0000000號，足以生損害於政府對入出境
    之管制及林秀萍；就歐陽玉華部分，辛○○將國籍輸入為不實之ＵＳＡ，並將Ａ
    0000000號護照號碼輸入為不實之Ｚ0000000號，均足以生損害於
    政府對入出境之管制及歐陽玉華，而均予驗放通關。
  (十)辰○○（原名丙○○）為公務員，認愛人佳應召站之寅○○為乾媽，明知寅○○
    、柯玟成以經營應召站為常業，竟基於幫助之犯意，與柯玟成言明陪同出國帶外
    籍女子入境賣淫，車馬費二萬元，徐某遂於八十三年九月十八日與柯玟成自中正
    機場出境，過境香港時，帶應召女張亞鳳即美琪持沈如珍護照同赴琉球，乘飛龍
    ３號輪船返台，因辰○○與沈女年齡相近，通關時沈女若遭質疑，可以辰○○係
    張亞鳳之男友作為辯解，柯玟成於八十三年九月二十三日七時許，在船上交付辰
    ○○二萬元作為酬勞，渠等終利用基隆海關入境管制不嚴，而由基隆港入境。
  (十一)丁○○於八十三年十一月初，在台北某餐廳徵詢劉志堯願否赴國外帶外籍女子來
    台賣春，以賺錢，王克洋在高雄小港機場有熟識證照查驗員丑○○，可以協助讓
    持偽變造護照的外籍賣春女子通關入境云云，劉志堯應允，八十三年十一月七、
    八日左右，劉志堯依王克洋之請，將其妻林美珍之護照、身分證影本及相片二張
    交付王克洋，俾供應召女出入境之用，「女王應召站」之陳太太委託丁○○帶三
    名馬來西亞籍應召女出境，周某乃連絡王克洋安排通關事宜，王克洋表示通關費
    用為每名八萬元，經陳太太應允，丁○○、王克洋與劉志堯乃於八十三年十一月
    十四日將劉志堯之妻林美珍之護照、王克洋之妹王玲玲之護照及丁○○女友戴麗
    鳳之護照，在高雄小港機場交予「女王應召站」之三名外籍應召女，而帶該三名
    應召女，由丑○○之查驗窗口出境，陳太太遂將二十四萬元交丁○○轉交丑○○
    。
  (十二)王克洋於八十三年十一月中旬，在高雄小港機場員工餐廳內與用餐之練瑞縈搭訕
    ，詢以是否願意協助將持偽造變造護照之應召女驗放入境。王克洋、丁○○、劉
    志堯於八十三年十一月十四日出境，到達新加坡某飯店與不詳姓名之泰籍掮客「
    阿仙」會合，並由阿仙連絡在馬來西亞之寅○○，潘女遂於下午四時許至該飯店
    與阿仙及丁○○會商帶應召女入境事宜。八十三年十二月十四日王克洋約練某至
    高雄市○○路與民生路口之寒舍茶藝館，與甲○○即阿龍、及壬○○即鬍子認識
    ，俾供甲○○、壬○○辨認長相，作為帶應召女入境之用，王克洋並告之練某甲
    ○○將於八十三年十二月十六日帶二名持偽造或變造護照之應召女入境，請其協
    助驗放，嗣八十三年十二月十六日王克洋復催促練某務必幫忙；事先並由「阿仙
    」電知柯玟成約明凱玲、安娜之特別費用為二十萬元、凱欣、莎莉之特別費用為
    三十萬元，而經王克洋安排，分由甲○○於八十三年十二月十六日帶前開持石黑
    綾子、橫地和日本護照之泰籍應召女凱玲、安娜，經查驗員練瑞縈在高雄小港機
    場電腦之入出境公文書上將明知並未入境之石黑綾子、橫地和輸入不實之入境資
    料，且將男性之橫地和輸入為女性，足以生損害於政府對入出境之管制及石黑綾
    子與橫地和，而予驗放通關。甲○○則將前開二名應召女帶至台北，丁○○、劉
    志堯、甲○○並帶凱玲、安娜，至台北市○○○路與松江路交口附近之御書園餐
    廳，當場將前開女子交付與寅○○、柯玟成，而由柯玟成依約給付丁○○前開特
    別費用二十萬元。八十三年十二月十八日王克洋駕車載練瑞縈至高雄市星晨飯店
    一樓餐飲部喝茶，並將前開通關驗放之賄款八萬元交付練某，王克洋旋至該飯店
    十二樓當練某之面將前開二件日本護照銷毀，越數日練瑞縈在航警局高雄分局二
    樓宿舍將職務上掌管之應召女凱玲、安娜之入出境登記表銷毀。又八十四年一月
    四日原在泰國從事小吃店工作之泰籍良家婦女凱欣、及原在泰國從事小販工作之
    泰籍良家婦女莎莉入境通關時，由丑○○在高雄小港機場，將持偽造簽證之泰國
    護照之凱欣、莎莉予以驗放入境；丁○○、劉志堯遂帶凱欣、莎莉至台北市○○
    ○路與松江路交岔口附近之御書園餐廳，當場將前開女子交付與寅○○、柯玟成
    ，並由柯玟成依約給付丁○○前開特別費用三十萬元，凱玲、安娜、凱欣、莎莉
    遂成為「愛人佳應召站」之應召女，從事賣淫，凱玲、安娜、凱欣、莎莉每次賣
    淫，愛人佳應召站就凱玲、安娜部分各抽取一百五十元、凱欣、莎莉部分各抽取
    二百五十元，由劉志堯向柯玟成收取，而由丁○○、劉志堯、王克洋朋分。
  (十三)甲○○、王克洋攜王玲玲之護照及丁○○所交付其女友戴麗鳳之護照，於八十三
    年十一月二十五日帶泰籍應召女丁娜、咪咪、美玲、玲玲四人，並以前開護照供
    其中二位應召女通關入境之用，另二名應召女則持泰國護照，並經查驗員丑○○
    放行而入境，嗣將前開女子交由女王應召站陳太太。
  (十四)壬○○與王克洋於八十三年十一月二十八日九時十一分許自中正機場搭乘ＢＲ２
    ２７號班機出國，帶外籍應召女子二人分持楊鍾玲、唐欣宜之人頭護照，於同年
    十一月二十九日搭乘ＢＲ２５８號班機抵達小港機場，並指示前開應召女子由丑
    ○○查驗櫃檯通關，經查驗員丑○○放行入境。
  (十五)八十三年十一月間寅○○請丁○○幫忙安排應召女小蝶出境，經王克洋安排出境
    日時，於八十三年十二月五日凌晨，丁○○與劉志堯帶該女南下高雄與王克洋會
    合，並交付王克洋十三萬元 (其中三萬元作為周某與小蝶之機票錢，十萬元為通
    關費)，由丁○○以劉志堯之妻林美珍之護照帶該女由丑○○之查驗窗口驗放出
    境。
  (十六)丁○○於八十三年十二月七日帶分持中垣彌榮子、庄目和子之日本護照之泰籍應
    召女珍妮、芊代二人，經查驗員丑○○在高雄小港機場電腦之入出境公文書上將
    明知並未入境之中垣彌榮子、庄目和子輸入不實之入境資料，足以生損害於政府
    對入出境之管制及中垣彌榮子與庄目和子，而將前開泰女予以驗放通關，丁○○
    旋將前開女子交由女王應召站陳太太。
  (十七)劉志堯依丁○○之交待，於八十三年十二月十八日從高雄出境，連絡阿仙，並於
    八十三年十二月二十日二十時許，帶二名持經換貼照片及更改性別欄Ｍ為Ｆ之白
    石直人、宮地真之變造日本護照之泰籍應召女佳子、小雪由小港機場通關時，原
    依王克洋之指示擬經丑○○通關，嗣因當時丑○○未於證照查驗檯前當班，而經
    丑○○揮手示意劉志堯帶前開應召女走練瑞縈之查驗檯，經練某在高雄小港機場
    電腦之入出境公文書上將明知並未入境之白石直人、宮地真輸入不實之入境資料
    ，足以生損害於政府對入出境之管制及白石直人與宮地真，而將前開二名泰女予
    以驗放通關，劉志堯於翌日凌晨二時許，在台北市○○路與民生東路口附近之浪
    漫一生餐廳，將前開應召女交付丁○○，轉交女王應召站之陳太太。未幾於不詳
    日時之某夜在高雄市○○路涵香茶藝館，王克洋將通關代價八萬元交付練瑞縈。
  (十八)甲○○依丁○○、王克洋之計畫原係自泰國帶七名泰籍應召女入境，嗣於八十三
    年十二月二十七日因其中五名發生狀況未能入境，僅餘二名小萍、小真 (即ＳＩ
    ＴＴＨＩＷＡＮＧˉＳＡＯＷＡＬＡＫ譯名沙瓦娜) ，經查驗員丑○○驗放入境
    ，嗣將前開女子交由女王應召站陳太太。
  (十九)八十四年一月一日壬○○帶二名外籍應召女持楊鍾玲、唐欣宜護照搭乘國泰四三
    四號班機入境，經丑○○指引分配至練瑞縈查驗檯，經練某在高雄小港機場電腦
    之入出境公文書上將明知並未入境之唐欣宜、楊鍾玲輸入不實之入境資料，足以
    生損害於政府對入出境之管制及唐欣宜與楊鍾玲。王克洋旋於某晚與練某至涵香
    茶藝館喝茶，再轉赴某卡拉ＯＫ店唱歌時，王某將通關代價六萬元交付練瑞縈。
  (二十)練瑞縈 (已判刑確定) 受王克洋之託，與王克洋共同基於概括犯意，分由練某先
    於八十四年一月三日以王克洋所提供王玲玲、林美珍之護照內容資料，在小港機
    場電腦上之入出境公文書上，將明知並未出境之王玲玲、林美珍輸入不實之出境
    資料，王克洋並於練某下班時將前開護照交付練某，由練某於航警局高雄分局二
    樓宿舍內，將前開護照蓋上出境查驗章，即制作不實之出境公文書，均足以生損
    害於政府對入出境之管制及王玲玲與林美珍；又於八十四年一月十八日以王克洋
    交付之王玲玲、唐欣宜之護照，在小港機場電腦上之入出境公文書上，將明知並
    未出境之王玲玲、唐欣宜輸入不實之出境資料，旋於宿舍內將前開護照蓋上出境
    查驗章，即制作不實之出境公文書，均足以生損害於政府對入出境之管制及王玲
    玲、唐欣宜；俾供引進外籍應召女持該人頭護照入境時之用。
  壬○○於八十四年一月四日帶外籍應召女子二人分持王玲玲、林美珍之人頭護照
    ，搭乘ＣＩ６２８號班機從小港機場經查驗員丑○○放行入境。
  「愛人佳」應召站從事賣淫之良家婦女新加坡籍林麗蓮即凱莉，原在新加坡為百
    貨公司專櫃小姐，於八十三年六月二十六日持新加坡護照來台入境，簽證期間為
    二週，因護照逾期已久，思鄉情怯，寅○○告知須以十萬元通關，林女表示同意
    ，經寅○○安排，由王克洋於八十四年一月二十二日電告練瑞縈於八十四年一月
    二十三日將有外籍應召女一名出境，請其協助驗放；並電丁○○送林麗蓮出境。
    於八十四年一月二十三日凌晨一時許，由子○○交付林女賣淫應得之款充作通關
    費與機票錢合計十三萬二千元予林女，旋由丁○○駕ＢＥＮＺ車接林女至浪漫一
    生餐廳與劉志堯會合，劉志堯即向林女索得該十三萬二千元，旋由劉志堯與林女
    乘坐計程車至高雄小港機場與航空站內餐廳老板王克洋會合，王某交付其妻康淑
    女之護照與林女，指示其由特定查驗檯即經查驗員練瑞縈通關，因練某未見到王
    克洋，且詢問林女姓名、生日與身分證號碼，林女答不出，練某乃將其攔下交帶
    班女警薛虹雲處理，此際王克洋立即從另一隊伍走出，與薛員理論，薛員仍將林
    女留下，而為警查獲。
庚、丑○○原係航警局高雄分局巡佐，係依據法令從事公務之人員，於擔任高雄小港
    機場証照查驗工作期間，明知王克洋（通緝中）、丁○○、劉志堯、甲○○、壬
    ○○、羅永鵬、郭炬才（二人均由台灣板橋地方法院另案審理）等人係安排外籍
    女子來台賣淫之色情掮客集團，竟讓外籍女子通關入境或指示外籍女子經何櫃檯
    通關，如事實欄(一)至(十一)所示，而基於概括之犯意，對於違背職務之行為，先後收
    受賄賂如事實欄(一)、(二)、(三)、(四)、(五)、(六)、(八)、(十)所載。又基於概括之犯意，連
    續以明知為不實之事項而登載於職務上所掌公文書如事實欄(一)、(三)、(四)、(五)、(六)
    、(十)、(十一)。丑○○爰有左列行為：
  (一)丁○○於八十三年十一月初，在台北某餐廳徵詢劉志堯願否赴國外帶外籍女子來
    台賣春賺錢，王克洋在高雄小港機場有熟識證照查驗員丑○○，可以協助讓持偽
    變造護照的外籍賣春女子通關入境云云，劉志堯應允，八十三年十一月七、八日
    左右，劉志堯依王克洋之請，將其妻林美珍之護照、身分證影本及相片二張交付
    王克洋，俾供應召女出入境之用，「女王應召站」之陳太太委託丁○○帶三名馬
    來西亞籍應召女出境，周某乃連絡王克洋安排通關事宜，王克洋表示通關費用為
    每名八萬元，經陳太太應允，丁○○、王克洋與劉志堯乃於八十三年十一月十四
    日將劉志堯之妻林美珍之護照、王克洋之妹王玲玲之護照及丁○○女友戴麗鳳之
    護照，在高雄小港機場交予「女王應召站」之三名外籍應召女，而帶該三名應召
    女，經丑○○在高雄小港機場電腦之入出境公文書上將明知並未出境之林美珍、
    王玲玲、戴麗鳳輸入不實之出境資料，足以生損害於政府對入出境之管制及林美
    珍、王玲玲、戴麗鳳，而予驗放出境，陳太太遂將二十四萬元交丁○○，再由王
    克洋轉交前開賄款予丑○○。
  (二)八十四年一月四日原在泰國從事小吃店工作之泰籍良家婦女凱欣、及原在泰國從
    事小販工作之泰籍良家婦女莎莉入境通關時，由丑○○在高雄小港機場，將持偽
    造簽證之泰國護照之凱欣、莎莉予以驗放入境；丁○○、劉志堯遂帶凱欣、莎莉
    至台北市○○○路與松江路交口附近之御書園餐廳，當場將前開女子交付與潘美
    娛、柯玟成，並由柯玟成依約給付丁○○前開特別費用三十萬元，由王克洋將其
    中二十萬元通關賄款交付丑○○，凱欣、莎莉遂成為「愛人佳應召站」之應召女
    ，從事賣淫。
  (三)甲○○、王克洋攜王玲玲之護照及丁○○所交付其女友戴麗鳳之護照，於八十三
    年十一月二十五日帶泰籍應召女丁娜、咪咪、美玲、玲玲四人，並以前開護照供
    其中二位應召女通關入境之用，另二名應召女則持泰國護照，經丑○○在高雄小
    港機場電腦之入出境公文書上將明知並未入境之王玲玲、戴麗鳳輸入不實之入境
    資料，足以生損害於政府對入出境之管制及王玲玲、戴麗鳳，而將前開女子驗放
    入境，並收受王克洋之通關賄款四十萬元。王某等旋將前開女子交由女王應召站
    陳太太。
  (四)壬○○與王克洋共同於八十三年十一月二十八日九時十一分許自中正機場搭乘Ｂ
   Ｒ２２７號班機出國，帶外籍應召女子二人分持楊鍾玲、唐欣宜之人頭護照，於
    同年十一月二十九日搭乘ＢＲ２５８號班機抵達小港機場，並指示前開應召女子
    由丑○○查驗櫃檯通關，經丑○○在高雄小港機場電腦之入出境公文書上將明知
    並未入境之楊鍾玲、唐欣宜輸入不實之入境資料，足以生損害於政府對入出境之
    管制及楊鍾玲、唐欣宜而驗放入境，並收受王克洋之通關賄款二十萬元。
  (五)八十三年十一月間寅○○請丁○○幫忙安排應召女小蝶出境，經王克洋安排出境
    日時，於八十三年十二月五日凌晨，丁○○與劉志堯帶該女南下高雄與王克洋會
    合，並交付王克洋十三萬元（其中三萬元作為周某與小蝶之機票錢，十萬元為通
    關費），由丁○○以劉志堯之妻林美珍之護照帶該女由丑○○之查驗窗口，經丑
    ○○在高雄小港機場電腦之入出境公文書上將明知並未出境之林美珍輸入不實之
    出境資料，足以生損害於政府對入出境之管制及林美珍而驗放出境，並收受王克
    洋之通關賄款十萬元。
  (六)丁○○於八十三年十二月七日帶分持中垣彌榮子、庄目和子之日本護照之泰籍應
    召女珍妮、芊代二人，經查驗員丑○○在高雄小港機場電腦之入出境公文書上將
    明知並未入境之中垣彌榮子、庄目和子輸入不實之入境資料，足以生損害於政府
    對入出境之管制及中垣彌榮子與庄目和子，而將前開泰女予以驗放通關，並收受
    王克洋之通關賄款二十萬元。丁○○旋將前開女子交由女王應召站陳太太。
  (七)劉志堯依丁○○之交待，於八十三年十二月十八日從高雄出境，連絡阿仙，並於
    八十三年十二月二十日二十時許，帶二名持經換貼照片及更改性別欄Ｍ為Ｆ之白
    石直人、宮地真之變造日本護照之泰籍應召女佳子、小雪由小港機場通關時，原
    依王克洋之指示擬經丑○○通關，嗣因當時丑○○未於證照查驗檯前當班，而經
    丑○○揮手示意劉志堯帶前開應召女走練瑞縈之查驗檯，經練某在高雄小港機場
    電腦之入出境公文書上將明知並未入境之白石直人、宮地真輸入不實之入境資料
    ，足以生損害於政府對入出境之管制及白石直人與宮地真，而將前開二名泰女予
    以驗放通關，劉志堯於翌日凌晨二時許，在台北市○○路與民生東路口附近之浪
    漫一生餐廳，將前開應召女交付丁○○，轉交女王應召站之陳太太。未幾於不詳
    日時之某夜在高雄市○○路涵香茶藝館，王克洋將通關代價八萬元交付練瑞縈。
  (八)甲○○依丁○○、王克洋之計畫原係自泰國帶七名泰籍應召女入境，嗣於八十三
    年十二月二十七日因其中五名發生狀況未能入境，僅餘二名小萍、小真（即ＳＩ
    ＴＴＨＩＷＡＮＧＳＡＯＷＡＬＡＫ譯名沙瓦娜），經查驗員丑○○驗放入境，
    並收受王克洋之通關賄款二十萬元。甲○○等嗣將前開女子交由女王應召站陳太
    太。
  (九)八十四年一月一日壬○○帶二名外籍應召女持楊鍾玲、唐欣宜護照搭乘國泰四三
    四號班機入境，經丑○○指引分配至練瑞縈查驗檯，經練某在高雄小港機場電腦
    之入出境公文書上將明知並未入境之唐欣宜、楊鍾玲輸入不實之入境資料，足以
    生損害於政府對入出境之管制及唐欣宜與楊鍾玲。王克洋旋於某晚與練某至涵香
    茶藝館喝茶，再轉赴某卡拉ＯＫ店唱歌時，將通關代價八萬元交付練瑞縈。
  (十)壬○○於八十四年一月四日帶外籍應召女子二人分持王玲玲、林美珍之人頭護照
    ，搭乘ＣＩ６２８號班機從小港機場，經丑○○在高雄小港機場電腦之入出境公
    文書上將明知並未入境之輸入不實之王玲玲、林美珍入境資料，足以生損害於政
    府對入出境之管制及王玲玲、林美珍，而驗放入境，並收受王克洋之通關賄款二
    十萬元。
  (十一)丑○○受羅永鵬要求放泰籍應召女通關入境賣淫之請託。初於八十三年十一月五
    日，羅永鵬即小羅與郭炬才即綽號阿國帶泰籍女子ＰＡＮＵＮＴＡＪＡＲＥＹＡ
    ＰＯＮ，在小港機場經查驗員丑○○驗放通關，從事賣淫。又於八十四年一月四
    日羅永鵬與郭炬才，帶泰籍女子二名即ＣＨＵＭＰＨＯＯＫＡＥＷＮＡＭ０１與
    ＰＨＯＯＭＫＨＥＴＰＨＥＴＣＨＡＲＥＥ持變造護照，在小港機場經查驗員丑
    ○○驗放通關，均從事賣淫。另二名泰籍女子ＰＡＴＡＮＡＫＬＡＩＴＩＮ與Ｃ
    ＨＩＮＴＡＮＡＫＬＡＩＴＡＮ自行分別持以ＫＡＭＫＯＥＤＳＵＫＡＮＹＡ及
    ＶＡＴＡＤＥＥＰＡＴＣＨＡＲＥ之人頭護照換貼照片後之變造護照，查驗員丑
    ○○明知ＫＡＭＫＯＥＤＳＵＫＡＮＹＡ及ＶＡＴＡＤＥＥＰＡＴＣＨＡＲＥ並
    未入境，竟在小港機場電腦上之入出境公文書上，登載ＫＡＭＫＯＥＤＳＵＫＡ
    ＮＹＡ及ＶＡＴＡＤＥＥＰＡＴＣＨＡＲＥ之入境紀錄，足以生損害於政府對入
    出境之管制及ＫＡＭＫＯＥＤＳＵＫＡＮＹＡ及ＶＡＴＡＤＥＥＰＡＴＣＨＡＲ
    Ｅ，而予驗放通關，均從事賣淫。
壬、案經法務部調查局北部地區機動工作組移送臺灣臺北地方法院檢察署檢察官偵查
    起訴及臺灣高雄地方法院檢察署移送原審法院併案審理。
    理      由
一、訊據上訴人即被告柯玟成、子○○、庚○○均坦承有參與應召站之工作；上訴人
    即被告丁○○坦承有幫忙引進外籍女子來台賣淫一次；上訴人即被告寅○○、己
    ○○、癸○○、甲○○、壬○○、卯○、辰○○、辛○○、乙○○、丑○○均矢
    口否認有何事實欄所載之犯行，均分別辯稱：
  (一)被告寅○○辯稱：伊綽號並非林姐，伊與愛人佳應召站無關，並無幫忙開設應召
    站，伊僅係偶爾帶外籍女子去買東西云云；
  (二)被告柯玟成辯稱：伊並無事實欄所載行賄之事實云云；
  (三)被告子○○辯稱：伊僅係打工性質，負責收款回來，當時是晚上兼差的而已，並
    不是常業云云；
  (四)被告庚○○辯稱：伊僅負責電話之接聽幾個月而已，原審量刑太重，且另案妨害
    風化案已判罪，應為判決效力所及云云；
  (五)被告己○○辯稱：伊胞兄柯玟成出國，僅幫忙聽電話而已，並沒有參與應召站工
    作，也不是常業云云；
  (六)被告癸○○辯稱：伊沒有參與應召站工作，是柯玟成叫伊幫忙送會錢五萬元麗宮
    的櫃檯，伊並不是常業云云；
  (七)被告丁○○辯稱：伊有正當職業及收入，並無以本案犯行維生之情，國外經紀人
    是劉志堯的朋友，伊只有幫他們引進小姐一次，甲○○不是伊找他去的，壬○○
   伊根本不認識他，劉志堯所言不實在云云；
  (八)被告甲○○辯稱：係朋友託其代為照顧同班機之外籍女子而已，伊對王克洋之犯
    罪計劃並不知情，也不知道外籍女子是入境從事賣淫的云云；
  (九)被告壬○○辯稱：伊是從事不動產仲介生意，根本沒有本件犯行，與本案之人均
    不認識，伊僅認識王克洋云云；
  (十)被告卯○辯稱：伊係外事分局員，只負責外籍人士遣送業務，且伊業務範圍是管
    外僑戶口，沒有涉及刑案處理，只是在刑案處理完畢後，要遣送出國，收取機票
    及完稅證明、護照，送到總局的專案小組，專案小組再送到機場，並無違背職務
    行為，筆錄部分係因伊公務很多要帶回家處理，去洗頭時沒想到被告子○○把筆
    錄偷偷拿去影印云云；
  (十一)被告乙○○辯稱：伊在職期間係外事警員，與被告卯○之職務完全不同，依照規
    定不能辦刑案，且伊無權決定何時何人應該遣送，也無主動偵查犯罪之職責，對
    於前揭應召女之查察過程，伊僅負責檢送資料一環而已，根本無從知悉被遣返女
    子之護照是否有偽變造之情形，亦無索賄之可能，且調查局之監聽紀錄內容並不
    是伊所言，查獲之帳冊亦無伊受賄帳目之記載，伊與這些經營應召站的人根本不
    認識云云；
  (十二)被告辰○○辯稱：寅○○根本不是伊的乾媽，伊亦不知沈如珍為賣淫女子，伊只
    是出國散心，接洽帶人及交護照均係柯玟成個人所為，伊並未給予助力或幫忙，
    且遊玩期間之花費均由伊之信用卡支付，柯玟成還曾向伊借港幣六千元支用，不
    可能有餘錢在返台船上支付伊二萬元云云；
  (十三)被告辛○○辯稱：取款條係伊代柯玟成填寫，但並未收受賄款，可調錄影帶看錢
    是誰拿走就很明顯，且前揭女子通關時伊均係按正常程序放行，因通關人數眾多
    ，審核及輸入資料之時間急促，本案係因疏忽發生錯誤所致云云；
  (十四)被告丑○○辯稱：本案跟伊根本沒有關係，伊根本不認識本案之人云云。
二、惟查：
  (一)右揭事實欄己(一)所示部分，業據被告癸○○於調查及原審審理中自白在卷（詳原
    審卷四第七五頁、偵卷六第三至六頁癸○○調查筆錄），且經被告柯玟成於調查
    及偵查中供證綦詳（詳偵卷二第一二六至一二七頁、第一七八頁柯玟成調查筆錄
    、第三二二頁柯玟成偵訊筆錄），被告乙○○亦自承應召女雅君案係由其承辦等
    語（詳偵卷十第八十頁乙○○調查筆錄），且被告寅○○供承伊與乙○○間並無
    任何互助會等情（詳原審卷四第一八一頁背面），而寅○○與乙○○及寅○○與
    癸○○間曾以電話連絡，乙○○對寅○○稱「先拿五過來啦」、寅○○對癸○○
    稱「你明天二點以前，湊五萬拿到麗宮」、「拿去寄放在他們老板，老板姓巫」
    、「你說這是要拿給巫老板的，就跟櫃檯說是外事朱先生的會錢」（詳偵卷六第
    八、九頁寅○○與乙○○間、及寅○○與癸○○間之通訊監察報告），被告柯玟
    成於調查中明指乙○○綽號長腳等語（詳偵卷二第五十七頁），凡此種種，相互
    勾稽，足證被告乙○○與愛人佳應召站之潘女等熟識，所辯不識寅○○等人云云
    ，要屬畏罪飾卸之詞，不足採信，並有應召女雅君之台北市政府警察局涉外案件
    處理報告表影本一件在卷可稽（附偵卷二第一八九頁），其上明載承辦人為乙○
    ○等情，事證明確，被告寅○○、柯玟成、乙○○此部分犯行洵堪認定。
  (二)其中事實欄己(二)所示部分，業據被告乙○○自承該案係由其承辦等語（詳偵卷十
    第八十頁乙○○調查筆錄），並經被告柯玟成於調查時與偵查中供證綦詳（詳偵
    卷二第一七六頁至一七八頁柯玟成調查筆錄，第三二二頁柯玟成偵訊筆錄），被
    告寅○○亦坦承與柯玟成同去聖塔貝蘿西餐廳與乙○○會面等情（詳原審卷四第
    一八０頁背面），足證被告犯行應屬非虛，另並有台北市政府警察局涉外案件處
    理報告表影本一件在卷可稽（詳偵卷二第一八五頁），其上明載承辦人為乙○○
    本人等情，事證明確，被告寅○○、柯玟成、乙○○此部分犯行亦堪認定。
  (三)其中事實欄己(三)所示部分，迭據被告柯玟成於調查時與偵查中自白及被告子○○
    於調查時供證在卷（詳偵卷二第一二七頁至一二八頁柯玟成調查筆錄，第三二二
    頁柯玟成偵訊筆錄，第三百頁子○○調查筆錄），關於寅○○因應召女美娜案而
    送紅包與乙○○乙節，亦有卯○與寅○○間往來電話言及其事之監聽報告表附卷
    可稽（詳偵卷八第一百頁），柯玟成於偵查中復供承乙○○就美娜案索賄，係伊
    當面交付賄款予乙○○等情（詳偵卷十第一六九頁柯玟成偵查筆錄），被告寅○
    ○亦坦承與柯玟成同去四季芳庭餐廳等情（詳原審卷四第一八０頁背面），事證
    明確，被告寅○○、柯玟成、乙○○此部分犯行應堪認定，雖被告寅○○辯稱柯
    玟成與乙○○談什麼，伊不清楚云云，要屬事後迴護飾卸之詞，難予採信。
  (四)其中事實欄己(四)所示部分，業據被告柯玟成於調查時供證在卷（詳偵卷二第一二
    九頁柯玟成調查筆錄），被告乙○○雖矢口否認有前揭犯行，惟經測謊結果其所
    稱：１、未曾向應召站索賄；２、未曾與美琪發生性關係；３、未曾於麗宮召妓
    ；均呈情緒波動之反應，所述不實，有法務部調查局檢驗通知書一件在卷可稽 (
    詳偵卷三第三十三頁)，而乙○○於八十三年十二月八日一時四十八分許在電話
    中向寅○○索妓、寅○○於八十三年十二月八日三時二十一分許電應召站稱「小
    蝶現在出來又去做一攤，就是麗宮六０一朱仔」，亦經監聽紀錄詳實等情（詳偵
    卷十第九十六、九十七頁通訊監察報告），互核相符。被告乙○○否認監聽錄音
    為其聲音，本院函請法務部調查局就該監聽錄音帶有關被告乙○○部分做聲紋鑑
    定，並通知被告乙○○至該局接受採樣，惟被告乙○○均未前往該局接受錄音鑑
    定，此有法務部調查局九十一年十二月四日調科參字第０九一００七五０七六０
    號鑑定通知書及本院通知被告乙○○前往接受鑑定之通知函各一份附於本院卷可
    稽，被告乙○○不敢前往接受鑑定，已見其畏罪情虛，且被告乙○○於本院調查
    之初否認與潘、柯等人認識，認監聽之聲音非其本人，嗣本院擬將監聽錄音帶送
    鑑定，並當場撥放監聽錄音，其始供稱錄音帶的聲音很像我的等語（詳本院更(二)
    卷九十一年十月十六日訊問筆錄），顯見調查局之監聽內容確屬實情無誤。綜上
    所述，被告乙○○就前揭犯罪事實辯稱調查局監聽紀錄並不是伊之聲音及辯稱並
    不負責應召女案件之處理及並無索賄云云，均不可採。被告乙○○上開(一)至(四)部
    分犯行事證明確，應堪認定。
  (五)其中事實欄己(五)所示部分，被告卯○坦承應召女查獲後伊與寅○○連絡儘快將外
    籍女子之護照、稅金、機票準備妥當，送來分局，以便辦理遣送出境手續等情（
    詳偵卷八第七、六十四頁卯○調查筆錄），並經被告柯玟成、子○○於調查時供
    承確有請求卯○幫忙儘速將該等持偽變造之護照入境之應召女遣送出境，以避免
    橫生枝節等情綦詳（詳偵卷二第一二三頁至第一二四頁柯玟成調查筆錄、第二九
    七頁子○○調查筆錄），而應召女夢萍所持護照係變造護照，業經駐馬來西亞代
    表處查復在案，有外交部領事事務局八十四年七月二十二日領(二)字第八四六二
    ０七七九號函附駐馬來西亞代表處傳真電報一件在卷可稽，復有護照影本六件，
    應召女雅君之台北市政府警察局涉外案件處理報告表、應召女小紅即曾秀美違反
    社會秩序維護法案卷宗、應召女夢萍即李曉燕違反社會秩序維護法案卷宗、應召
    女小雯即戶薇芳違反社會秩序維護法案卷宗、應召女雅君違反社會秩序維護法案
    卷宗影本、應召女麗萍即陳寶蓮之台北市政府警察局涉外案件處理報告表、台北
    市政府警察局中山分局應召女蕭燕芳違反社會秩序維護法卷宗、台北市政府警察
    局涉外案件處理報告表、原審法院簡易庭裁定、小莉即蕭燕芳之入境旅客申報單
    、小莉即蕭燕芳之台北市政府警察局涉外案件處理報告表、原審法院台北簡易庭
    裁定、違反社會秩序維護法案卷宗等影本各一件附卷可稽（詳偵卷二第一九二頁
    麗萍即陳寶蓮之護照、第一九七頁小雯即戶薇芳之護照、第一三七頁夢萍即李曉
    燕之護照、第一三四頁小紅即曾秀美之護照、偵卷二第一八九頁雅君之台北市政
    府警察局涉外案件處理報告表影本一件、偵卷二第一九０頁雅君即ＤＵＡＮＧˉ
    ＤＵＡＮˉＳＯＭＳＲＩ護照、偵卷八第十八至二十頁小紅即曾秀美違反社會秩
    序維護法案卷宗影本、第二十一至二十三頁夢萍即李曉燕違反社會秩序維護法案
    卷宗影本、第二十四至二十六頁小雯即戶薇芳違反社會秩序維護法案卷宗影本、
    第二十八至三十八頁雅君即ＤＵＡＮＧˉＤＵＡＮˉＳＯＭＳＲＩ之台北市政府
    警察局涉外案件處理報告表影本一件及違反社會秩序維護法案卷宗影本、第二十
    九頁麗萍即陳寶蓮之台北市政府警察局涉外案件處理報告表影本一件、偵卷二第
    二五二頁至二五八頁台北市政府警察局中山分局蕭燕芳違反社會秩序維護法卷宗
    、第三四五頁台北市政府警察局涉外案件處理報告表、第三四六頁原審法院簡易
    庭裁定、偵卷二第三五四頁、第三三四頁小莉即蕭燕芳之護照與入境旅客申報單
    、偵卷八第八十二至九十三頁小莉即蕭燕芳之台北市政府警察局涉外案件處理報
    告表影本一件、原審法院台北簡易庭裁定影本一件及違反社會秩序維護法案卷宗
    影本一件），此部分事證明確，被告寅○○、柯玟成、卯○此部分犯行應堪認定
    。
  (六)其中事實欄己(六)所示部分，有被告卯○與寅○○就安妮被查獲一事之往來電話監
    聽報告表可證（詳偵卷八第七十八頁至八十一頁卯○與寅○○間之電話監聽報告
    表），核與被告柯玟成於調查時供述曾請卯○避重就輕的製作筆錄，使應召女不
    要承認有賣淫事實等情相符（詳偵卷二第八十二頁至八十三頁柯玟成調查筆錄）
    ，且被告卯○於本院調查時供稱：「（對你的電話錄音譯文有何意見？）我只是
    要將我的工作做好，所以話講多了，可是我完全是為了公事。」等語（詳本院更
    (二)卷九十一年六月十二日訊問筆錄），顯見被告卯○亦不否認調查局監聽譯文之
    真實性，是此部分事證明確，被告寅○○、卯○此部分犯行洵堪認定。
  (七)其中事實欄己(七)所示部分，業據被告卯○於調查時與偵查中自白有將美玉之調查
    筆錄交子○○看等情（詳偵卷八第五十一、六十五至六十六頁卯○筆錄），卯○
    並於調查中供承「應召女美玉遭查獲後，在辦理遣送出境期間，寅○○曾有告訴
    我美玉所持護照是偽變造的，要我儘速處理」等情（詳偵卷八第六十五頁卯○調
    查筆錄）。被告辛○○於警訊中坦承電話連絡張英華請求協助泰女美玉通關等情
    （偵卷十二第七頁辛○○筆錄），復經被告柯玟成於調查時及子○○於調查時與
    偵查中供承在卷（詳偵卷二第八十二頁至八十三頁、第一０六頁至一０八頁、第
    一０九頁、第一二五頁柯玟成調查筆錄、第二九七頁至第二九八頁子○○調查筆
    錄、第三一三頁子○○偵查筆錄），且經美玉於警訊中供證在卷（詳偵卷一第七
    十頁至七十四頁美玉即ＫＡＭＵＮＫＡＮˉＮＡＭＭＯＮˉＪＲＥＥ筆錄、偵卷
    十四第四至十頁美玉警訊筆錄），並經證人張英華、王夢娟於偵查中、證人凌美
    美於警訊中證述歷歷（詳偵卷十一第八頁張英華、王夢娟偵查筆錄，偵卷十四第
    三十四至三十五頁證人凌美美警訊筆錄），關於子○○影印卯○提供之美玉調查
    筆錄乙節，有葉某與寅○○往來電話之監聽報告表影本一件在卷可證（詳偵卷八
    第九十四頁關於子○○影印卯○提供之美玉調查筆錄而與寅○○往來電話之監聽
    報告表影本一件），愛人佳應召站為卯○支出費用乙節，並有帳冊、美玉護照、
    內政部警政署航空警察局函等影本各一件附卷可證（詳偵卷二第八十九頁、第一
    三０頁至一三二頁愛人佳應召站之帳冊、偵卷一第二一四頁美玉即紀玉梅之護照
    、偵卷十一第三頁內政部警政署航空警察局函一件），而被告辛○○於八十三年
    十一月十八日九時五十六分許與寅○○電話連絡，告知潘女轉知美玉走特定之證
    照查驗窗口乙節，復經監聽紀錄明確（詳偵卷十二第十六頁辛○○與寅○○通電
    之通訊監查報告），柯玟成電愛人佳應召站派應召女至香帥賓館七０八號房之電
    話亦經監聽紀錄詳實，有電話監聽報告表影本一件在卷可稽（詳偵卷八第一百頁
    之電話監聽報告表），被告柯玟成雖於八十五年一月十五日原審訊問及本院調查
    時迴護卯○稱係招待某國外鍾姓朋友云云，惟查既係柯某鍾姓國外友人，柯某當
    庭竟無法說明該友人名字，於常情不合，且柯玟成於調查時自白係招待卯○，是
    其事後所為迴護被告卯○之詞應無可採。
  (八)其中事實欄己(八)所示部分，業據柯玟成於調查與偵查中自白不諱（詳偵卷二第一
    五八頁至一六二頁、第二二六頁至二三二頁柯玟成調查筆錄、偵卷十二第六十三
    頁柯玟成偵查筆錄），而被告辛○○於調查中自白「有以下幾種方法：１、外籍
    女子通關時，將所持護照之英文姓名、國籍、護照號碼等資料，正確的輸入電腦
    ，俟該女子通關海關檢查後，再予刪除入境資料；２、外籍女子入境通關時，我
    將所持護照內之英文姓名國籍或是護照號碼等略加更改，輸入錯誤之電腦入境資
    料；３、如上述輸入錯誤之入境資料，再予以刪除」、「目的在於該等外籍女子
    在台賣春一旦遭警查獲時，可因所持護照無入境資料，而無法追查係我故意放行
    入境」等情（詳偵卷十二第七十一頁），被告辛○○復於偵查坦承八十三年七月
    二十七日五十萬元之取款條係伊填載用印等語（詳偵卷十第一七三頁辛○○偵查
    筆錄），並經應召女黃玉梅、馬佩珊供證在卷（詳偵卷三第五十九頁至第六十二
    頁黃玉梅調查筆錄，第八十四頁至第八十八頁馬佩珊調查筆錄），而夢萍所持護
    照係變造護照，業經駐馬來西亞代表處查復在案，有外交部領事事務局八十四年
    七月二十二日領(二)字第八四六二０七七九號函附駐馬來西亞代表處傳真電報一
    件在原審卷可稽，且有旅客入出境資料增刪紀錄明細表一件（附原審卷可稽）、
    帳冊、柯玟成印鑑證明、第一商業銀行存摺帳項明細表、存款憑條、取款憑條等
    影本各一件、匯款收入傳票影本四件、護照七件、入境旅客申報單八件、台北市
    政府警察局涉外案件處理報告表影本七件（詳偵卷二第一六七頁至一六九頁帳冊
    、第二三三頁至二三七頁柯玟成印鑑證明、第一商業銀行存摺帳項明細表、存款
    憑條、取款憑條等影本各一件、匯款收入傳票影本四件、第二四０頁寶兒即鄭秀
    蓮之護照、第二四七頁祖兒即羅美利之護照、第二五四頁小莉即蕭燕芳之護照、
    第二六二頁小倩即胡玉娟之護照、第二七二頁、第三三七頁小紅即曾秀美之護照
    與入境旅客申報單、第二八０頁、第三四四頁夢萍即李曉燕之護照與入境旅客申
    報單、偵卷三第四十二頁小莉即蕭燕芳之入境旅客申報單、第四十四頁佳佳即陳
    惠芬之入境旅客申報單、第五十頁小倩即胡玉娟之入境旅客申報單、第五十一頁
    依玲即馬佩珊之入境旅客申報單、第五十二頁文文即李曉燕之入境旅客申報單、
第三三五頁芬妮之入境旅客申報單、偵卷三第六十八頁小涵即黃玉梅所持ＬＯＨ
    ˉＫＵＭＬＩＮ之新加坡護照影本一件、偵卷三第九十三頁旅客入出境資料增刪
    紀錄明細表影本一件、偵卷十二第二十三頁美玉之台北市政府警察局涉外案件處
    理報告表影本一件、第二十八頁祖兒之台北市政府警察局涉外案件處理報告表影
    本一件、第三十頁寶兒之台北市政府警察局涉外案件處理報告表影本一件、第三
    十四頁小倩之台北市政府警察局涉外案件處理報告表影本一件、第三十九頁小莉
    之台北市政府警察局涉外案件處理報告表影本一件、第四十三頁夢萍之台北市政
    府警察局涉外案件處理報告表影本一件、第四十七頁小紅之台北市政府警察局涉
    外案件處理報告表影本一件），被告辛○○涉有將不實資料輸入高雄小港機場電
    腦之入出境公文書上，以便利非法外籍女子入境賣淫之違背職務上行為，而收受
    賄賂，事證明確，被告辛○○此部分犯行洵堪認定。雖被告辛○○辯稱其並未收
    受賄款等語，惟經送請法務部測謊結果，被告辛○○對其所稱：１、協助外籍應
    召女入境未索酬勞；２、外籍應召女入境均係透過一高姓者與其聯繫；３、柯玟
    成存摺印章均係自行保管，柯玟成未給其酬勞；均呈情緒波動之反應，足證其所
    辯不實，茲有法務部調查局檢驗通知書一件在卷可稽（附偵卷三第三十二頁），
    此部分事證明確，被告寅○○、柯玟成、辛○○此部分犯行洵堪認定。
  (九)其中事實欄己(九)所示部分，有旅客入出境資料增刪紀錄明細表一件（附原審卷）
    、林秀萍之入境旅客申報單影本一件在卷可證（附偵卷二第三三八頁），綜上(七)
    、(八)、(九)所載事證，被告辛○○犯行明確，被告辛○○辯稱本件係因通關人數眾
    多，因作業疏忽所致云云，並不可採，被告辛○○此部分犯行洵堪認定。
  (十)其中事實欄己(十)所示部分，業據被告柯玟成於調查時自白不諱（詳偵卷二第五十
    六頁、第五十八頁、第七十七頁至八十一頁、八十四頁、第一０四頁至一０六頁
    、第一二五頁柯玟成調查筆錄），且被告寅○○供證稱辰○○知悉柯玟成從事應
    召站工作等情（詳偵卷二第二二四頁寅○○調查筆錄），而柯玟成亦於調查時供
    證稱辰○○知道伊與寅○○係從事應召站之業者，「汪某曾告訴我們，他有辦法
    帶應召女入境」（詳偵卷二第五十七頁），並供證稱「我們找丙○○出國帶應召
    女時，即有告訴丙○○代價是在外的食宿、交通費、娛樂費等全由應召站負擔，
    另外再給予二萬元的車馬費」等語（詳偵卷二第七十八頁），而被告辰○○於調
    查中自承「我係於八十三年間透過時任中山分局一組分局員卯○介紹，交往關係
    密切，林姐（即寅○○）並認我做乾兒子」等語（詳偵卷十第七頁），事實明確
    ，被告辰○○辯稱寅○○並不是伊的乾媽，且並無幫助渠等帶入外籍女子賣淫云
    云，不可採信，被告柯玟成、辰○○此部分犯行洵堪認定。
  (十一)其中事實欄己(十一)所示部分，業經被告丁○○於調查時、共同被告劉志堯於調查時
    及原審審理中自白不諱在卷（詳偵卷七第七、八頁丁○○調查筆錄、第二十七、
    二十八頁劉志堯調查筆錄，原審卷五第一一六頁背面），劉志堯於調查中甚且供
    承「八十三年十一月初，丁○○詢問我是否願意赴國外幫忙帶外籍賣春女子來台
    賣春，且可以賺筆費用貼補家用，渠並向我表示王克洋在高雄小港機場有熟識證
    照查驗員（指丑○○）可以協助讓持偽變造護照的外籍賣春女子通關入境‧‧‧
    ，我乃應允」、「我們所帶進的應召女日後接客，每接一次客我可以分得五十元
    」等語（詳偵卷七第二十七、三十四頁劉志堯調查筆錄），並經證人戴麗鳳證述
    明確（詳偵卷七第九十一至九十三頁戴麗鳳調查筆錄），且有旅客入出境記錄表
    （附偵卷七第二十、二十一、二十二、二十四頁）、國人入出境端末查詢報表（
    附偵卷七第二十三、二十五頁）、特定班機旅客入出境明細表等影本各一件在卷
    可稽（附偵卷七第九十四頁），事證明確，被告丁○○、丑○○此部分犯行洵堪
    認定。
  (十二)其中事實欄己(十二)所示部分，業據被告柯玟成於調查時及原審訊問時、丁○○及劉
    志堯於調查時自白不諱（詳偵卷二第十六頁至十七頁柯玟成調查筆錄，偵卷七第
    三至六、第九十八頁丁○○調查筆錄、第五十八至六十頁劉志堯調查筆錄，原審
    八十四年八月二十八日柯玟成訊問筆錄），並經共同被告練瑞縈自白不諱（詳偵
    卷十三第四至六、三十頁練瑞縈調查筆錄、原審卷四第七八至八０頁），且經應
    召女莎莉、凱欣於調查時證述在卷（詳偵卷一第九十一頁莎莉之調查筆錄、第一
    百十二頁凱欣之調查筆錄），復有關於凱玲、安娜十二月分之記帳單影本一件（
    附偵卷七第二十七、二十九、第四十頁）、特定班機旅客入出境明細表影本一件
    在卷可稽（附偵卷十三第十二至十四頁），被告寅○○、柯玟成、丁○○、甲○
    ○、壬○○此部分犯行洵堪認定。
  (十三)其中事實欄己(十三)所示部分，業據被告丁○○、共同被告劉志堯供證在卷（詳偵卷
    七第九、九十七、九十八頁丁○○調查筆錄、第五十九頁劉志堯調查筆錄），並
    經證人戴麗鳳證述明確（詳偵卷七第九十一至九十三頁戴麗鳳調查筆錄）旅客入
    出境記錄表、國人入出境端末查詢報表、有關丁娜、咪咪、美玲、玲玲之記帳單
    影本一件、特定班機旅客入出境明細表影本一件附卷可參（詳偵卷七第二十一頁
    旅客入出境記錄表、第二十三、二十五頁國人入出境端末查詢報表、第六十三至
    七十三頁有關丁娜、咪咪、美玲、玲玲之記帳單影本一件、第九十三頁有關戴麗
    鳳之特定班機旅客入出境明細表影本一件），事證明確，被告丁○○、甲○○此
    部分犯行堪予認定。
  (十四)其中事實欄己(十四)所示部分，業經證人唐欣宜、楊鍾玲於調查時證述明確（詳偵七
    第八十六頁唐欣宜調查筆錄、第八十八、八十九頁楊鍾玲調查筆錄），且有特定
    班機旅客入境明細表、旅客入出境明細表等影本各一件，旅客入出境紀錄表影本
    二件附卷可稽（詳偵三卷第一一八、一一九頁特定班機旅客入出境明細表影本一
    件、第一一三、一一四頁旅客入出境明細表影本一件，偵卷七第八十七頁有關唐
    欣之旅客入出境紀錄表影本一件、第九十頁有關楊鍾玲之旅客入出境紀錄表影本
    一件）事證明確，被告壬○○此部分犯行堪予認定。
  (十五)其中事實欄己(十五)所示部分，業據被告丁○○、共同被告劉志堯於調查時供承在卷
    （詳偵卷七第八頁丁○○調查筆錄、第三十四頁劉志堯調查筆錄），且有旅客入
    出境記錄表影本附卷可稽（詳偵卷七第二十、二十四、四十一頁），事證明確，
    被告寅○○、丁○○此部分犯行堪予認定。
  (十六)其中事實欄己(十六)所示部分，業據被告丁○○於調查時及原審審理中自白不諱，並
    經劉志堯於調查時供證在卷（詳偵卷七第五十九頁劉志堯調查筆錄、第九十八頁
    丁○○調查筆錄，原審卷四第一００及一０一頁背面），且有特定班機旅客入出
    境明細表影本一件在卷可稽（附偵卷七第一百零一頁），事證明確，被告丁○○
    此部分犯行堪予認定。
  (十七)其中事實欄己(十七)所示部分，業據共同被告練瑞縈於調查時及原審審理中，被告丁
    ○○於調查時、共同被告劉志堯於調查時及原審審理中自白不諱（詳偵卷十三第
    六至七頁練瑞縈調查筆錄、偵卷七第七、九十八頁丁○○調查筆錄、第三十、三
    十一、五十六、五十七頁劉志堯調查筆錄，八十五年三月一日原審審理筆錄），
    且有特定班機旅客入出境明細表影本二件、關於佳子、小雪之記帳單影本二件在
    卷可參（詳偵十三第十五頁特定班機旅客入出境明細表影本一件、三十九頁關於
    佳子、小雪之記帳單影本一件、第六十二頁有關白石直人與宮地真之特定班機旅
    客入出境明細表影本一件、第六十三至七十三頁佳子、小雪之記帳單影本一件）
    ，事證明確，被告丁○○此部分犯行堪予認定。
  (十八)其中事實欄己(十八)所示部分，業經被告丁○○、共同被告劉志堯於調查時供證在卷
    （詳偵卷七第六十頁劉志堯調查筆錄、第九十八、九十九頁丁○○調查筆錄），
    且有關於小萍、小真之記帳單、小真即沙瓦娜之照片、特定班機旅客入出境明細
    表等影本各一件在卷可參（詳偵卷七第六十三至七十三頁有關小萍、小真之記帳
    單影本一件、第、第一０二頁小真即沙瓦娜之照片影本一件、第一０三頁有關小
    真即沙瓦娜之特定班機旅客入出境明細表影本一件），事證明確，被告甲○○、
    丁○○此部分犯行堪予認定。
  (十九)其中事實欄己(十九)所示部分，業經共同被告練瑞縈調查時及偵審中自白不諱（詳偵
    卷第七頁練瑞縈調查筆錄、第二十二頁練瑞縈偵查筆錄、第二十八至二十九頁練
    瑞縈偵查筆錄、第三十頁練瑞縈調查筆錄），並經證人唐欣宜、楊鍾玲證述明確
    （詳偵卷七第八十六頁唐欣宜調查筆錄、偵卷七第八十八、八十九頁楊鍾玲調查
    筆錄），且有特定班機旅客入出境明細表、旅客入出境紀錄表等影本在卷可參（
    詳偵卷三第一三一頁至第一三三頁特定班機旅客入出境明細表影本一件，偵卷七
    第八十七頁有關唐欣宜之旅客入出境紀錄表影本一件、第九十頁有關楊鍾玲之旅
    客入出境紀錄表影本一件，偵卷十三第三十二、三十三、三十五頁特定班機旅客
    入出境明細表影本一件），事證明確，被告壬○○此部分犯行堪予認定。
  (二十)其中事實欄己(二十)所示部分，業經共同被告練瑞縈調查時及原審審理中自白不諱（
    詳偵卷十三第七頁練瑞縈調查筆錄），並經證人唐欣宜於調查時證述明確（詳偵
    卷七第八十六頁唐欣宜調查筆錄），且有旅客入出境紀錄表影本二件、特定班機
    旅客入出境明細表影本二件在卷可參（詳偵卷七第八十七頁有關唐欣宜之旅客入
    出境紀錄表影本一件，偵卷十三第十六頁有關王玲玲八十四年一月十八日假出境
    紀錄之旅客入出境紀錄表、第十七至十八頁有關王玲玲、林美珍八十四年一月三
    日假出境紀錄之特定班機旅客入出境明細表影本一件、第四十一頁有關唐欣宜八
    十四年一月十八日假出境紀錄之特定班機旅客入出境明細表影本一件），此部分
    事實洵可認定。
  其中事實欄己所示部分，有特定班機旅客入出境明細表影本一件、旅客入出境
    明細表影本一件在卷可參（詳偵卷三第一三七頁特定班機旅客入出境明細表影本
    一件、第一三八、一三九頁旅客入出境明細表影本一件），事證明確，被告壬○
    ○此部分犯行洵堪認定。
  其中事實欄己所示部分，業經被告丁○○、共同被告劉志堯、練瑞縈自白不諱
    （詳偵卷十三第八頁練瑞縈調查筆錄，原審八十四年十二月二十二日丁○○、劉
    志堯訊問筆錄，原審卷二第一三一頁至一三三頁），復經子○○於原審審理中供
    證在卷（詳原審卷二第一二六頁背面）且經應召女林麗蓮於調查時證述在卷（詳
    偵卷一第九十九至一０四頁林麗蓮調查筆錄），事證明確，被告寅○○、子○○
    、丁○○此部分犯行堪予認定。
  又愛人佳應召站之應召女美玉於來台賣淫前，曾在新加坡、香港賣淫二月，業據
    證人美玉供證在卷（詳偵卷一七十頁），固非屬良家婦女，惟同應召站之應召女
    小珍於來台賣淫前，曾從事美髮業，且係來愛人佳公司做工，原不知係應召站；
    莎莉於來台賣淫前，曾做過小販；林麗蓮於來台賣淫前，在新加坡曾擔任百貨公
    司專櫃小姐，均屬良家婦女，業據證人小珍、莎莉、林麗蓮證述在卷（詳偵卷一
    第八十二、八十三、九十一、一百頁），是部分被告辯稱愛人佳應召站之應召女
    原均係習於淫行云云，要無可採。
  綜上(一)、(二)、(三)、(四)所述，被告乙○○明知該分局所查獲之多名賣淫女子係愛人
    佳應召站所屬應召女，乃多次向柯玟成、寅○○、子○○等人表示其係負責辦理
    遣送事宜之承辦人，有辦法處理此事，意即能儘速將查獲之應召女順利遣送出境
    ，基此職務上之行為，連續向該應召站期約、收受賄賂及收受不正利益等情均有
    上揭(一)、(二)、(三)、(四)證據可證，事證明確，被告乙○○上開所辯均不可採，已如
    前述，被告乙○○犯行洵堪認定。
  綜上(五)、(六)、(七)所述，被告卯○於調查時坦承寅○○旗下應召女陳寶蓮、ＤＵＡ
    ＮＧˉＤＵＡＮˉＳＯＭＳＲＩ、曾秀美、戶薇芳、林曉燕、美玉、安妮遭警查
    獲需遣送出境時，寅○○會與伊連繫尋求較快遣送方式，寅○○等人常邀伊在餐
    廳見面聊天，伊常應邀前往喝兩杯酒後即匆匆離去等情（詳偵卷八第五至十頁）
    ，而卯○與寅○○就其中數名應召女被警查獲及遣送事宜雙方電話往來磋商頻繁
    ，有監聽報告表在卷可證（詳偵卷八第十三至十七頁、四十二頁、第六十八至八
    十一頁、第九十四頁至一百頁），又被告卯○於調查中供承「應召女美玉遭查獲
    後，在辦理遣送出境期間，寅○○曾有告訴我美玉所持護照是偽變造的，要我儘
    速處理」等情（詳偵卷八第六十五頁卯○調查筆錄），且被告卯○於調查時與偵
    查中自白有將美玉之調查筆錄交子○○看等情（詳偵卷八第五十一、六十五至六
    十六頁卯○偵查筆錄），被告子○○於本院審理中雖改稱係老闆（指柯玟成）打
    電話要我到古早人理容院櫃檯拿來影印放回去云云，然質之被告柯玟成則否認其
    事，亦與被告卯○前述供述相違，顯係迴護被告卯○之詞，委不足採。被告卯○
    辯稱該筆錄部分係其要帶回家處理之公務，是被子○○偷拿去影印云云，亦屬卸
    責之詞，並不可採。另被告卯○並坦承協助寅○○儘快處理小雯、夢萍、小紅遣
    送出境事宜等情（詳偵卷八第六十四頁卯○調查筆錄），均與被告子○○、柯玟
    成之供述及卯○與寅○○間之電話監聽報告表等證據相符。被告卯○有洩漏關於
    中華民國國防以外應秘密之文書，及多次協助遭警查獲之被告寅○○旗下之應召
    女儘速遣返出境，且避重就輕對所查獲之應召女製作筆錄，以包庇被告寅○○所
    經營之應召站，嗣再參加渠等之邀宴等情，顯係分別對其職務及違背職務上之行
    為收受不正利益，事證明確，被告卯○辯稱並無包庇及違背職務云云，並不可採
    ，其犯行均堪認定。
三、次查被告丑○○於本院前審及原審雖均以過境旅客甚多，證照查驗人力不足，証
    照之真偽辨識不易，百忙中疏忽不可避免為辯，惟查：
  (一)其中事實欄庚(一)所示部分，業經同案被告丁○○於調查時、同案被告劉志堯於調
    查時及原審審理中自白不諱在卷（詳偵卷七第七、八頁丁○○調查筆錄，偵卷四
    第一四三頁、偵卷七第二十七、二十八頁劉志堯調查筆錄，八十五年三月一日原
    審審理筆錄），並經證人戴麗鳳證述明確（詳偵卷七第九十一至九十三頁戴麗鳳
    調查筆錄），且有旅客入出境記錄表（附偵卷七第二十、二十一、二十二、二十
    四頁）、國人入出境端末查詢報表（附偵卷七第二十三、二十五頁）、特定班機
    旅客入出境明細表等影本各一件（附偵卷七第九十四頁）在卷可稽。
  (二)其中事實欄庚(二)所示部分，業據同案被告柯玟成於調查時及原審訊問時、丁○○
    及劉志堯於調查時自白不諱（詳偵卷二第十六頁至十七頁柯玟成調查筆錄，偵卷
    七第三至六、九十八頁丁○○調查筆錄、第五十八至六十頁劉志堯調查筆錄，原
    審卷二第一二四至一二七頁），且經應召女莎莉、凱欣於調查時證述在卷（詳偵
    卷一第九十一頁莎莉調查筆錄、第一百十二頁凱欣調查筆錄），並有特定班機旅
    客入出境明細表影本一件（附偵卷十三第十二至十四頁）在卷可稽。
  (三)其中事實欄庚(三)所示部分，業據被告丁○○、劉志堯供證在卷（詳偵卷七第九、
    九十七、九十八頁丁○○調查筆錄、第五十九頁劉志堯調查筆錄），並經證人戴
    麗鳳證述明確（詳偵卷七第九十一至九十三頁戴麗鳳調查筆錄）旅客入出境記錄
    表、國人入出境端末查詢報表、有關丁娜、咪咪、美玲、玲玲之記帳單影本一件
    、特定班機旅客入出境明細表影本一件附卷可參（詳偵卷七第二十一頁旅客入出
    境記錄表、第二十三、二十五頁國人入出境端末查詢報表、第六十三至七十三頁
    有關丁娜、咪咪、美玲、玲玲之記帳單影本一件、第九十三頁有關戴麗鳳之特定
    班機旅客入出境明細表影本一件）。
  (四)其中事實欄庚(四)所示部分，業經證人唐欣宜、楊鍾玲於調查時證述明確（詳偵卷
    七第八十六頁唐欣宜調查筆錄、第八十八、八十九頁楊鍾玲調查筆錄），且有特
    定班機旅客入出境明細表、旅客入出境明細表等影本各一件，旅客入出境紀錄表
    影本二件附卷可稽（詳偵卷三第一一八、一一九頁特定班機旅客入出境明細表影
    本一件、第一一三、一一四頁旅客入出境明細表影本一件，偵卷七第八十七頁有
    關唐欣宜之旅客入出境紀錄表影本一件、第九十頁有關楊鍾玲之旅客入出境紀錄
    表影本一件）。
  (五)其中事實欄庚(五)所示部分，業據被告丁○○、劉志堯於調查時供承在卷（詳偵卷
    七第八頁丁○○調查筆錄、第三十四頁劉志堯調查筆錄），且有旅客入出境記錄
    表影本附卷可稽（詳偵卷七第二十、二十四、四十一頁）
  (六)其中事實欄庚(六)所示部分，業據被告丁○○於調查時及原審審理中自白不諱，並
    經同案被告劉志堯於調查時供證在卷（詳偵卷七第五十九頁劉志堯調查筆錄、第
    九十八頁丁○○調查筆錄，八十四年十二月二十八日原審訊問筆錄），且有特定
    班機旅客入出境明細表影本一件（附偵卷七第一百零一頁）在卷可稽。
  (七)其中事實欄庚(七)所示部分，業據同案被告練瑞縈於調查時及原審審理中，被告丁
    ○○於調查時、同案被告劉志堯於調查時及原審審理中自白不諱（詳偵卷十三第
    六至七頁練瑞縈調查筆錄、偵卷七第七、九十八頁丁○○調查筆錄、第三十、三
    十一、五十六、五十七頁劉志堯調查筆錄，原審八十五年三月一日審理筆錄），
    且有特定班機旅客入出境明細表影本二件、關於佳子、小雪之記帳單影本二件在
    卷可參（詳偵卷十三第十五頁特定班機旅客入出境明細表影本一件、三十九頁關
    於佳子、小雪之記帳單影本一件、第六十二頁有關白石直人與宮地真之特定班機
    旅客入出境明細表影本一件、第六十三至七十三頁佳子、小雪之記帳單影本一件
    ）。
  (八)其中事實欄庚(八)所示部分，業經被告丁○○、同案被告劉志堯於調查時供證在卷
    （詳偵卷七第六十頁劉志堯調查筆錄、第九十八、九十九頁丁○○調查筆錄），
    且有關於小萍、小真之記帳單、小真即沙瓦娜之照片、特定班機旅客入出境明細
    表等影本各一件在卷可參（詳偵卷七第六十三至七十三頁有關小萍、小真之記帳
    單影本一件、第、第一０二頁小真即沙瓦娜之照片影本一件、第一０三頁有關小
    真即沙瓦娜之特定班機旅客入出境明細表影本一件）。
  (九)其中事實欄庚(九)所示部分，業經同案被告練瑞縈調查時及偵審中自白不諱（詳偵
    卷十三第七頁練瑞縈調查筆錄、第二十二頁練瑞縈偵查筆錄、第二十八至二十九
    頁練瑞縈偵查筆錄、第三十頁練瑞縈調查筆錄），並經證人唐欣宜、楊鍾玲證述
  明確（詳偵卷七第八十六頁唐欣宜調查筆錄、偵卷七第八十八、八十九頁楊鍾玲
    調查筆錄），且有特定班機旅客入出境明細表、旅客入出境紀錄表等影本各二件
    影本一件在卷可參（詳偵卷三第一三一頁至第一三三頁特定班機旅客入出境明細
    表影本一件，偵卷七第八十七頁有關唐欣宜之旅客入出境紀錄表影本一件、第九
    十頁有關楊鍾玲之旅客入出境紀錄表影本一件，偵卷十三第三十二、三十三、三
    十五頁特定班機旅客入出境明細表影本一件）。
  (十)其中事實欄庚(十)所示部分，有特定班機旅客入出境明細表影本一件、旅客入出境
    明細表影本一件在卷可參（詳偵卷三第一三七頁特定班機旅客入出境明細表影本
    一件、第一三八、一三九頁旅客入出境明細表影本一件）。
  (十一)其中事實欄庚(十一)所示部分，被告丑○○於警訊時坦承八十四年一月四日入境之前
    開四名女子，均係經羅永鵬請託而查驗放行等情（詳航空警察局刑案偵查卷附八
    十四年五月四日丑○○警訊筆錄）且經另案被告羅永鵬於警偵訊時坦承與郭炬才
    先後於八十四年一月四日帶ＣＨＵＭＰＨＯＯＫＡＥＷＮＡＭ０１與ＰＨＯＯＭ
    ＫＨＥＴＰＨＥＴＣＨＡＲＥＥ，及八十三年十一月五日帶ＰＡＮＵＮＴＡＪＡ
    ＲＥＹＡＰＯＮ，經丑○○通關入境等情（詳偵卷十五附羅永鵬八十四年五月九
    日警訊筆錄及八十四年六月二十七日偵查筆錄），並據證人ＣＨＵＭＰＨＯＯＫ
    ＡＥＷＮＡＭ０１、ＰＨＯＯＭＫＨＥＴＰＨＥＴＣＨＡＲＥＥ與ＣＨＩＮＴＡ
    ＮＡＫＬＡＩＴＡＮ三人於警訊中證述明確（詳航空警察局刑案偵查卷附ＣＨＵ
    ＭＰＨＯＯＫＡＥＷＮＡＭ０１、ＰＨＯＯＭＫＨＥＴＰＨＥＴＣＨＡＲＥＥ與
    ＣＨＩＮＴＡＮＡＫＬＡＩＴＡＮ三人之警訊筆錄），旅客入出境記錄查詢、Ｃ
    ＨＵＭＰＨＯＯＫＡＥＷＮＡＭ０１與ＰＨＯＯＭＫＨＥＴＰＨＥＴＣＨＡＲＥ
    Ｅ之護照（詳同卷第二十一頁至二十五頁）、旅客入出境記錄查詢、特定班機旅
    客入出境明細表等影本各一件在卷可稽（詳偵卷十五第十一頁）。同案被告丁○
    ○亦於警訊中指認丑○○照片，確認係丑○○驗放通關無誤（詳偵卷七第四、十
    二頁）。
  (十二)經查王克洋等就應召女之通關，均向應召站，額外收取通關費用，起初每名應召
    女為八萬元，嗣因風聲較緊，而提高費用為每名十萬元，俾便悉數轉付證照查驗
    員。而同為證照查驗員，且係甫由警校畢業不久之新手練瑞縈，社會習染較少，
    經其驗放通關之應召女人數遠較丑○○為低，尚且依時期之不同，分別自王克洋
    收受應召女通關費八萬元、十萬元不等，業經練某於警偵訊時及原審審理中自白
    在卷，且經判決確定在案（詳原審八十四年度訴字第一四九七號判決）。被告丑
    ○○多次將應召女放行，且以其證照查驗員之專業知識經驗，外籍女子持我國人
    頭護照，泰籍女子持日本人頭護照，殊無可能無法查覺，而竟登載不實資料於電
    腦公文書上，並驗放通關，衡情若未每名應召女收受八萬元或十萬之賄款，豈甘
    冒此風險，任令非親非故之外籍女子放行通關，而於公文書登載不實。綜上而論
    ，被告丑○○前開所辯，要屬畏罪飾卸之詞，不足採信，犯行洵可認定。
四、按刑法上之常業犯乃以同一犯罪行為之意思反覆為之而成立，係指職業性之犯罪
    ，即是以犯罪為其職業，並賴以維生，縱另同時兼操其他職業，仍無礙其為常業
    犯罪（最高法院七十四年台上字第六五五號判決、十九年上字第二○三號判例參
    照）。本案被告寅○○、柯玟成等二人基於共同意圖營利之意思，自八十二年間
    起經營愛人佳應召站，並連續多次分別引誘外籍良家婦女及非屬良家婦女等四、
    五十人，赴各賓館與不特定之人姦淫，且自八十三年間起，僱用被告子○○、庚
    ○○、己○○與癸○○等人，分由被告柯玟成記帳，寅○○安排應召女生活細節
    及帶應召女就醫，子○○負責向應召女收取其賣淫價額百分之十之佣金及負責帳
    務管理，庚○○、己○○負責接聽旅社召妓電話並聯絡司機載應召女前往接客，
    癸○○負責載送應召女子接客及收帳事宜等情，均據被告柯玟成、寅○○、子○
    ○、庚○○、己○○及癸○○等人於歷次訊問程序中供述在卷，並經被告柯玟成
    於本院中再次供證屬實。按被告等於短短二、三年間（八十二至八十三年初），
    總計引誘外籍良家婦女或非屬良家婦女合計約四、五十人赴各賓館與不特定之人
    姦淫，藉此抽取姦淫所得之佣金，其顯係以同一犯罪行為之意思反覆為之，並賴
    以維生，縱令被告子○○辯稱其僅係打工性質，非屬正業；被告己○○、癸○○
    辯稱並沒有參與應召站的工作，也不是常業云云，惟依前揭見解，亦均應成立常
    業犯，洵無庸疑。另被告庚○○另案雖經本院八十六年度上更(一)字第七五四號以
    同一罪名判處罪刑在案，惟被告庚○○觸犯該罪時間為八十五年七月間，與其任
    職愛人佳應召站時間（自八十三年一月起至八十四年三月一日止）間隔一年多，
    其二行為間顯難認屬實質上一罪之接續犯，更難認被告庚○○對該二行為有以概
    括犯意為之，而應成立裁判上一罪之連續犯，該二行為間應係分別起意而為，應
    分別論科，附此敘明。
五、又貪污治罪條例第四條第一項第五款所謂違背職務之行為，係指在其職務範圍內
    不應為而為，或應為而不為者而言（最高法院八十九年度台上字第五四○○號判
    決參照）。本案被告乙○○係於台北市政府警察局中山分局一組擔任外事警員及
    巡佐，負責外僑管理、涉外案件處理、外賓訪華期間安全維護、外僑涉及刑案時
    負責翻譯，及於刑案處理完畢後辦理出境手續等業務；被告卯○則綜理前揭外事
    業務等（詳本院卷台北市政府警察局中山分局北市警中分行字第八九六四九一七
    ○○○號函）。依前揭函文所載，查緝應召站並非被告乙○○與卯○之職責範圍
    ，渠等並無主動偵查之權限，是其知情不報之舉，並不構成在其職務範圍內不應
    為而為，或應為而不為之行為，亦即無違背職務之犯行。另按刑法上之包庇，須
    以有積極之行為為必要，若被告等因知悉應召站之存在，而僅單純縱容或不予取
    締，依前揭見解，即不成立公務員包庇罪，然若因應召站之女子遭查獲，而於製
    作筆錄時由被告等負責翻譯，而被告等於協助製作筆錄時卻刻意避重就輕，隱匿
    該應召站，或將其所協助製作之筆錄攜出，以利被告寅○○等瞭解應召女所供述
    之筆錄等情，則應認係以積極之行為包庇該應召站，而屬違背職務之行為。是綜
    觀本案全部卷證，僅有事實欄己(六)及(七)所載，被告卯○確有涉及於製作筆錄時避
    重就輕，隱匿該應召站及洩漏應召女筆錄之事證，其餘有關被告乙○○及卯○之
    行為，均係應被告寅○○及柯玟成所請，於其職權範圍內，將該應召站所屬被查
    獲之應召女儘速辦理出境手續，協助其順利出境，是該行為應屬職務上之行為，
    而與前揭違背職務之行為有別，應予區分。
六、另依本院卷附台北市政府警察局北市警人字第八九二七一七四九○○號函所載，
    被告辰○○係於台北市政府警察局外事科服務，擔任警員職務，其於八十二年四
    月一日起至八十四年一月三日止之職務範圍為於該局服務中心承辦外僑居留證、
    護照遺失及警察紀錄證明書等業務。據被告柯玟成於調查時供證稱，被告辰○○
    陪同其出國帶外籍女子入境賣淫之原因，係因辰○○年紀較輕，與即將帶入之應
    召女年齡相近，故若入境時遭警查獲，可以係應召女之男友作為辯解（詳偵卷二
    第八十三頁及反面），是依其所述，渠等係按正常程序入關，被告辰○○於入關
    時，並未利用其職務之便，為任何通關之行為。況縱被告辰○○因與被告寅○○
    關係匪淺，而知悉其經營應召站，並知悉其幫助帶入之女子為應召女，惟因查緝
    應召站並非其職務範圍，同前所述，其單純知情不報即非屬違背職務之行為，其
    因該次行為而接受被告柯玟成之招待及車馬費，亦僅係幫助被告柯玟成帶入應召
    女之報酬，而與因職務上或違背職務上之行為而收受賄賂或不正利益等情無關，
    是應僅論以單純之幫助犯行。
七、再查本件外籍女子除美玉坦承曾在新加坡及香港賣淫外，餘均從事美髮、服裝百
    貨買賣、導遊等正當職業之良家婦女，目前雖事實欄所述外籍女子均已遣送出境
    ，無從再行查証其是否為良家婦女之身分，然按吾人一般生活經驗法則，婦女除
    因特殊原因從事淫行外，均應認為良家婦女，此可由前述入境女子除美玉外，均
    非從事淫行得見一般，被告及辯護人指入境女子均非良家婦女，與吾人認知事理
    有違，非可採信。其次八十三年十一月二十一日，被告卯○雖由經証人陳國明、
    張來証實一同在新藍黛餐廳用餐，然彼等並非徹夜相聚，被告卯○於與友人餐
    後，復前往香帥賓館召妓，接受招待．非無可能，以上証人所陳尚不能為被告卯
    ○有利之認定。綜合上開事證，被告寅○○辯稱並無事實欄所載之犯行；被告柯
    玟成辯稱並無行賄之事實；被告丁○○辯稱只有幫忙引進外籍女子一次，並無以
    此維生；被告甲○○、壬○○辯稱並無參與本件犯行云云，及其餘被告所辯，已
    如前述，均不足採。至於被告柯玟成嗣後翻異前詞，辯稱因手機來電而不暇提款
    乃央被告辛○○代填云云，然接聽電話與填載提款單非不得分別進行，亦無燃眉
    之急，況提款單乃寥寥數字，何須代勞，所辯顯係事後迴護被告辛○○之詞，殊
    無足採，且此部分事證明確，已如前述，被告辛○○於本院調查時請求調閱提款
    錄影帶，以明何人提款領取云云，惟當天縱係柯玟成提領現金，亦不能為被告辛
    ○○未收取賄款之有利證明，此項請求顯無調查之必要，併此敘明。綜上，被告
    等犯行均堪認定。
八、按貪污治罪條例於中華民國八十五年十月二十三日公布修正第四條、第五條、第
    十一條，將併科罰金部分，分別自新台幣三百萬元、二百萬元及三十萬元以下，
    提高為新台幣一億元、六千萬元及三百萬元以下，依刑法第二條第一項比較新舊
    法結果自以修正前之貪污治罪條例第四條、第五條、第十條之規定有利於行為人
    ，被告有涉犯該條例之犯罪者，自應依修正前之貪污治罪條例處斷；另刑法於八
    十八年四月二十一日公布修正第二百三十一條，修正前第二百三十一條第一項規
    定：「意圖營利，引誘或容留良家婦女，與他人姦淫者，處三年以下有期徒刑，
    得併科五百元以下罰金。」該條第三項規定：「以犯前二項之罪為常業者，處五
    年以下有期徒刑，得併科一千元以下罰金。」修正後該條第一項規定為：「意圖
    使男女與他人為性交或猥褻之行為，而引誘、容留或媒介以營利者，處五年以下
    有期徒刑，得併科十萬元以下罰金。」修正後該條第二項規定為：「以犯前項之
    罪為常業者，處一年以上七年以下有期徒刑，得併科三十萬元以下罰金。」依刑
    法第二條第一項比較新舊法結果自以修正前之刑法第二百三十一條之規定有利於
    行為人，是被告有涉犯該條之犯罪者，自應依修正前之該條處斷。又刑法第四十
    一條原規定為「犯最重本刑為三年以下有期徒刑之罪，而受六月以下有期徒刑或
    拘役之宣告者，因身體、教育、職業、或家庭之關係，執行顯有困難者，得以一
    元以上三元以下折算一日，易科罰金。」，嗣經修正為：「犯最重本刑為五年以
    下有期徒刑之刑之罪，而受六個月以下有期徒刑或拘役之宣告者，因身體、教育
    、職業、家庭之關係或其他正當事由，執行顯有困難者，得以一元以上三元以下
    折算一日，易科罰金。但確因不執行所宣告之刑，難收矯正之效，或難以維持法
    秩序者，不在此限。併合處罰之數罪，均有前項情形，其應執行之刑逾六月者，
    亦同」，於九十年一月十日公佈，並於同年月十二日生效，足見本件被告於犯罪
    後，法律業已變更，依刑法第二條第一項規定「行為後法律有變更者，適用裁判
    時之法律」，茲比較新舊刑法第四十一條之結果，自以修正後之法律對被告為有
    利，應適用新法。另本件外籍女子係持有偽造、變造護照，或以他人之護照冒名
    入出境，而被告辛○○、丑○○及練瑞縈等人均明知有上開情形仍驗放渠等外籍
    女子入境等情，已如前述，渠等外籍女子入出境均經被告辛○○、丑○○及練瑞
    縈等機場證照查驗員驗放入關，雖被告等有前揭違背職務等貪污之犯行，仍不得
    謂渠等外籍女子未經內政部警政署入出境管理局許可而入境，而違反國家安全法
    第三條第一項「人民入出境，應向內政部警政署入出境管理局申請許可，未經許
    可者，不得入出境」之規定。是本件被告寅○○等十四人及掮客「阿東」、「阿
    仙」等人雖均明知該等外籍女子係持有偽造、變造護照，或以他人之護照冒名入
    出境，惟渠等外籍女子均係經入境機關為准許後入境，已如前述，與國安法第三
    條第一項及第六條第一項之構成要件不合，自無從以違反國安法之刑責相繩，併
    予敘明。
九、論罪部分：
  (一)核被告丁○○及同案被告王克洋所帶入境之外籍女子，每賣淫一次，渠等二人可
    抽頭若干，已如前述，是渠等顯係以自己犯刑法第二百三十一條第三項之常業罪
    意思而為帶外籍女子入境交付應召站之行為，其為該罪正犯無疑。核被告寅○○
    、柯玟成、子○○、庚○○、己○○、癸○○、丁○○引誘良家及非良家婦女賣
    淫所為，均係犯刑法第二百三十一條第三項之常業罪，渠等與王克洋、鍾志明、
    阿祥就前開犯行有犯意之聯絡與行為之分擔，為共同正犯。被告柯玟成、寅○○
    雖不具修正前貪污治罪條例第二條前段規定之身分，惟其等對公務人員交付賄款
    、邀宴、提供免費姦宿等行為，係犯同前條例第十條第二項之行賄罪。渠等二人
    就前開犯行，及柯玟成、寅○○、王克洋就渠等行賄練瑞縈、丑○○部分，有犯
    意之聯絡與行為之分擔，為共同正犯。又被告寅○○指示不知情之被告癸○○交
    付賄款予麗宮飯店櫃檯人員以轉交給被告乙○○之行為，為間接正犯。渠等先後
    多次交付賄賂及不正利益之犯行，時間緊接，犯罪構成要件相同，為連續犯，以
    一罪論，並加重其刑。又被告柯玟成、寅○○所犯前開各罪間，有方法結果之牽
    連關係，應從連續交付賄賂罪之重罪處斷。被告柯玟成前開交付賄賂及不正利益
    之犯行，其於偵查中自白向卯○、乙○○、辛○○行賄及透過王克洋向丑○○、
    練瑞縈行賄等情，已如前述，應依修正前貪污治罪條例第十條第三項之規定減輕
    其刑。並依法先加後減。壬○○、甲○○既非以帶外籍女子入境藉以獲得賣淫抽
    成之報酬，顯非以自己犯罪之意思而參與帶外籍女子入境之行為，是壬○○、甲
    ○○所參與者係刑法第二百三十一條第一項、第二項引誘賣淫之構成要件以外之
    行為，核其所為，均係幫助王克洋、丁○○、劉志堯犯刑法第二百三十一條第三
    項之常業罪，公訴人認係共同正犯，尚有誤會。又渠等於短時間內先後多次幫助
    帶入外籍賣淫女子，顯係基於概括犯意為之，其時間緊接，犯罪構成要件相同，
    為連續犯，應以一罪論，並加重其刑，惟渠二人既係幫助犯，爰依法減輕其刑。
    被告壬○○曾因勞動基準法案件，經本院判處有期徒刑二月確定，於八十年九月
    六日執行完畢，此有台灣高等法院檢察署刑案紀錄簡覆表在卷足憑，五年內又為
    本件犯行，應依累犯之規定加重其刑；並依法遞加後減。
  (二)被告辛○○係高雄小港機場航空警察局高雄分局擔任證照查驗員，係依據法令從
    事公務之人員，核其所為，係犯刑法第二百十三條之公務員登載不實罪、同法第
    一百三十八條之毀棄公務員職務上掌管之文書罪、及修正前貪污治罪條例第四條
    第一項第五款之違背職務收受賄賂罪；公訴意旨就被告辛○○所犯前開刑法第一
    百三十八條之毀棄公務員職務上掌管之文書罪部分雖未據起訴，惟因與起訴部分
    有裁判上一罪之關係，為起訴效力所及，自應併予審理。其先後多次登載不實之
    犯行與多次收受賄賂之犯行及多次毀棄公務員職務上掌管文書之犯行，顯各係基
    於概括犯意而為，均係連續犯，各應以一罪論，並加重其刑（收受賄賂之主刑為
    無期徒刑部分，依法不得加重，不在此限）。又其所犯前開各罪間，有方法結果
    之牽連關係，應從連續收受賄賂罪之重罪處斷。又其於偵查中就就連續以明知為
    不實之入境資料，登載於高雄小港機場電腦之入出境公文書及讓該等外籍女子順
    利通關入境部分自白等情，已如前述，應依修正前貪污治罪條例第八條之規定減
    輕其刑。
  (三)被告卯○為台北市政府警察局中山分局一組外事警官，係依據法令從事公務之人
    員，主要負責綜理分局外事業務等事項，竟於應召女遭查獲時，同意與愛人佳應
    召站之寅○○與柯玟成等聯繫，以使其等瞭解各該應召女之供述情形，且為免警
    方因該應召女而查獲該應召站，乃依寅○○等所請儘速辦理應召女遣返手續，核
    其所為係犯修正前貪污治罪條例第五條第一項第三款之對於職務上之行為收受不
    正利益罪。其先後多次對於職務上之行為收受不正利益之犯行，顯係基於概括犯
    意為之，應成立連續犯，以職務上收受不正利益之一罪論之，並加重其刑。另被
    告卯○於八十三年元月間，明知經警查獲之賣淫女子如事實欄己(六)，係愛人佳應
    召站所屬應召女，竟於製作應召女之筆錄時避重就輕，以積極之行為，刻意隱匿
    柯玟成、寅○○、子○○等人所經營之愛人佳應召站，以避免遭警查獲而包庇之
    ，復並洩漏應召女之筆錄內容如事實欄(七)，嗣並因此而多次收受不正利益，核其
    所為係犯刑法第一百三十二條第一項之洩漏關於中華民國國防以外應秘密之文書
    罪、修正前同法第二百三十一條第四項、第三項之公務員包庇罪及修正前貪污治
    罪條例第四條第一項第五款之對於違背職務之行為收受不正利益罪。其先後多次
    收受不正利益之犯行，顯係基於概括犯意為之，應成立連續犯，以一罪論，並加
    重其刑，又其所犯前開各罪間，有方法結果之牽連關係，應從一重之收受不正利
    益之連續犯處斷之；公訴意旨就刑法第一百三十二條第一項之罪部分雖未據起訴
    ，惟因與起訴部分有裁判上一罪之關係，為起訴效力所及，自應併予審理。又前
    開貪污治罪條例第五條第一項第三款部分雖未據檢察官於起訴書之證據並所犯法
    條欄中敘及，惟依核該起訴書之犯罪事實欄部分顯已敘及該部分事實，是應認檢
    察官就該部分事實亦一併起訴無疑。被告卯○上揭所犯貪污治罪條例第五條第一
    項第三款之罪與同法第四條第一項第五款之罪並非屬同一罪名，是依法不得成立
    連續犯，應分論併科之。再其所得不正利益在五萬元以下，核其情節尚屬輕微，
    應依修正前貪污治罪條例第十一條第一項之規定，減輕其刑。又其於偵查中就應
    召女美玉部分包庇愛人佳應召站及攜出應召女美玉筆錄部分自白等情，已如前述
    ，應依修正前貪污治罪條例第八條之規定減輕其刑。並依法先加後遞減之。
  (四)被告乙○○為台北市政府警察局中山分局一組外事警員及巡佐，係依據法令從事
    公務之人員，負責外僑管理、涉外案件處理、外僑涉及刑案時負責翻譯及於刑案
    處理完畢後辦理出境手續等業務，明知所查獲之應召女係愛人佳應召站所屬，竟
    多次向柯玟成、寅○○、子○○等人表示其係負責辦理遣送事宜之承辦人，有辦
    法處理此事，意即能儘速將查獲之應召女順利辦理遣送出境之手續，並基此職務
    上之行為，連續期約、收受賄賂及收受不正利益，核其所為係犯修正前貪污治罪
    條例第五條第一項第三款之對於職務上之行為收受賄賂罪，公訴人認係犯同條例
    第四條第一項第五款之罪，尚有未洽，起訴法條應予變更。其先後多次犯行，顯
    係基於概括犯意而為，乃連續犯，以一罪論；又期約賄賂之行為為收受賄賂所吸
    收，而其先後收受賄賂及不正利益之行為間，顯係基於概括犯意而為，乃連續犯
    ，以收受賄賂一罪論，並加重其刑。
  (五)核被告辰○○所為，係幫助犯刑法第二百三十一條第三項之罪。而其幫助美琪入
    境部分業據起訴，惟起訴書漏引所犯法條，併此敘明。被告徐某既係同法第二百
    三十一條第三項罪之幫助犯，爰依刑法第三十條第二項減輕其刑。
  (六)被告丑○○原係航警局高雄分局巡佐，乃依據法令從事公務之人員，核其所為，
    係犯刑法第二百十三條之公務員登載不實罪及修正前貪污治罪條例第四條第一項
    第五款之對於違背職務之行為收受賄賂罪。被告先後多次登載不實之犯行與多次
    收受賄賂之犯行，顯各係基於概括犯意而為，均係連續犯，各應以一罪論。又其
    所犯前開各罪間，有方法結果之牽連關係，應從連續收受賄賂罪之重罪處斷。
十、原審就被告寅○○、柯玟成、子○○、庚○○、己○○、癸○○、丁○○、甲○
    ○、壬○○、卯○、乙○○、辰○○、辛○○、丑○○等據以論罪科刑固非無見
    ，然查：(一)被告卯○、乙○○係外事警官，其職務為辦理遣返非法入境外籍人士
    之出境手續，其連續收受賄賂及不正利益，依前所述，係分別基於職務及違背職
    務上之行為，原判決對於卯○部分僅以違背職務之行為論之。(二)本件外籍應召女
    雖有美玉一人為非良家婦女，其餘既屬良家婦女，自僅成立刑法第二百三十一條
    第三項之引誘良家婦女與他人姦淫為常業罪，原判決復認成立同條項之使人猥褻
    行為罪，且依想像競合之例處斷。(三)子○○部分並無証據足以証明其有行賄犯行
    ，公訴人亦未起訴其行賄之事實，原判決卻論以行賄罪。(四)被告辰○○所帶入境
    之應召女張亞鳳即美琪，係持沈如珍護照入境，原判決卻誤以其帶入境者為沈如
    珍。(五)被告辛○○雖從柯玟成帳戶（除留底五千元仍為柯玟成所有）提領五十萬
    元，連同隨後再度匯入之六萬元共五十六萬元為被告辛○○所得財物，原判決主
    文卻諭知所得財物為六十六萬元。(六)八十四年一月一日壬○○帶二名外籍應召女
    入境，應付練瑞縈八萬元，王克洋以丑○○指引有功，故扣二萬元擬予丑○○，
    然除練某所陳外，並無任何証據足以証明丑○○有自王克洋處取得二萬元，原判
    決卻逕自認定丑○○收受二萬之財物；又丑○○於八十四年五月八日離職，有內
    政部警政署航空警察局離職証明書附卷可憑，原判決卻認丑○○於八十四年十二
    月一日尚在小港機場輸入唐欣宜、楊琇玲等資料，認丑○○於八十四年十二月一
    日尚在小港機場輸入唐欣宜、楊琇玲等不實之出境資料（此部分亦未經公訴人起
    訴）。(七)八十三年九月二十六日零時三十分許，張亞鳳為警查獲，並無証據足以
    証明被告乙○○有向柯玟成索賄數萬元，子○○有交付五千元，並藉帶美琪即張
    亞鳳外出看病屢加姦淫（理由如后），原判決併予論列。(八)原判決未於理由欄說
    明被告寅○○、柯玟成、己○○、子○○、庚○○、癸○○、丁○○等人係共同
    意圖營利，引誘良家婦女與他人姦淫為常業之證據及理由。(九)原判決對於被告寅
    ○○等人之犯罪行為如何分擔，其所憑之證據及認定之理由亦未於理由欄詳加說
    明。(十)原判決事實欄甲部分，對於被告癸○○係負責「國內部分」之妓女來源等
    語，顯係誤載，應予更正。(十一)原判決未調查被告辰○○之犯行是否與其職責有關
    。(十二)被告辰○○係犯幫助意圖營利，引誘良家婦女與他人姦淫為常業罪，並非與
    被告寅○○等人為共同正犯，原判決對扣案之一百五十三萬元，卻於諭知被告辰
    ○○之罪名下宣告沒收。(十三)被告卯○之犯行除構成職務上之行為收受不正利益外
    ，亦應成立違背職務上之行為收受不正利益罪，原判決未予詳查。(十四)依被告乙○
    ○於犯案當時之職權，其行為尚不構成刑法上之「包庇」，即其並無「包庇」應
    召站未予舉發之舉（「包庇」之意業如前述），應僅構成職務上之受賄罪，原判
    決認被告乙○○有「包庇」等情，顯屬誤會。(十五)又刑法第一百六十五條所謂湮滅
    關係他人刑事被告案件之證據，必以其所湮滅者非其本人犯罪之證據為要件，否
    則縱與其他共犯有關，亦難律以該項罪名。被告辛○○雖有隱匿電腦資料之行為
    ，惟其所湮滅者係有關其本人犯罪之證據，並非單純屬關係他人刑事被告案件之
    證據，是依上見解，並不成立刑法第一百六十五條之罪名，原判決論被告辛○○
    犯該條罪嫌，並與其他罪依牽連關係處斷，其適用法則不當。(十六)被告甲○○、壬
    ○○分別幫助丁○○等引誘外籍女子入境賣淫之行為各有數次，且每次均可單獨
    成罪，原判決未論以連續犯，顯有違誤。(十七)被告甲○○、壬○○係犯幫助意圖營
    利，引誘良家婦女與他人姦淫為常業罪，並非與被告寅○○等人為共同正犯，原
    判決對扣案之一百五十三萬元，竟於諭知被告甲○○、壬○○之罪名下一併宣告
    沒收。(十八)被告乙○○、辛○○、丑○○所得財物均為現金新台幣，不生全部或一
    部無法追繳時應追徵其價額之問題，原判決主文及理由此部分所載，尚非正確。
    被告等上訴意旨砌詞否認犯罪，雖無理由，但原判決各該部分既有可議，仍應由
    本院將該部分及辰○○定執行刑部分撤銷改判。爰審酌被告寅○○、柯玟成、子
    ○○、庚○○、己○○、癸○○、丁○○、壬○○、甲○○、丑○○、辰○○、
    卯○、乙○○、辛○○之素行，寅○○即林姐與柯玟成係愛人佳應召站之主要經
    營者，該應召站之女子均來自國外，經營規模極大，子○○、庚○○、己○○、
    癸○○參與經營之程度，丑○○、卯○、乙○○、辛○○為公務員，其行為嚴重
    有辱官箴，渠等犯罪所生危害、卯○收受之不正利益計在五萬元以下，情節較輕
    ，及被告柯玟成、辛○○、卯○於原審偵審中部分或全部自白，及其餘被告等否
    認犯行之程度與渠等犯後之態度等一切情狀，分別對被告寅○○、柯玟成、己○
    ○、子○○、庚○○、癸○○、丁○○、甲○○、壬○○、卯○、乙○○、辰○
    ○、辛○○、丑○○（共十四人）依序量處如主文第二項至十五項所示之刑，寅
    ○○與柯玟成併科罰金部分並諭知罰金易服勞役之折算標準；甲○○、壬○○、
    辰○○、庚○○部分並均諭知易科罰金之折算標準，卯○部分並定應執行刑（卯
    ○部分雖由被告提起上訴，但因原判決適用法條不當，本院自得諭知較重於原審
    判決之刑，併此明）。寅○○、柯玟成、卯○、乙○○、辛○○、丑○○所犯
    係修正前貪污治罪條例之罪，且宣告有期徒刑以上之刑，應依法宣告褫奪公權各
    如主文所示，被告卯○部分宣告多數褫奪公權，僅就其中最長期間執行之。扣案
    一佰五十三萬元為被告柯玟成等經營愛人佳應召站女子賣淫所得款項，為被告柯
    玟成所有、因犯刑法第二百三十一條第三項之罪所得之物，業據柯玟成於調查時
    供承「我於每日均會與小葉核算當日愛人佳應召站所有應召女賣淫之帳目，並收
    取當日收入現金每日約十五萬至三、四十萬之間，存放於景平路一百號之一五、
    六樓之保險櫃內，即貴局前述搜扣之ＭＴＣ保險櫃內存放，俟每月十五日或月底
    結算獲利後，再依各應召女償還數目及所得情形匯予外籍經紀人，及應召女指定
    之人，前述一百五十三萬元係如前述累積經營收入」等語（詳偵卷二第一一三頁
    ），被告寅○○雖於原審審理中辯稱該款係伊向他人借得之款云云，惟柯玟成就
    此殊無說謊之必要，本於案重初供之原則，應以柯玟成之前供為可採，爰依法併
    予宣告沒收之。又被告乙○○收受賄賂所得財物十萬五仟元，依法應予追繳沒收
    ，如財物之全部或一部無法追繳時，應以其財產抵償之。被告辛○○收受賄賂所
    得財物五十六萬元，依法應予追繳沒收，如財物之全部或一部無法追繳時，應以
    其財產抵償之。被告丑○○收收受賄賂所得財物一百七十四萬元，依法應予追繳
    沒收，如財物之全部或一部無法追繳時，應以其財產抵償之。
十一、公訴意旨另以被告辛○○收受東南亞經紀人阿東之賄款五萬元二次（詳起訴書附
    表四第一、二欄所載），因認被告郭某涉犯貪污治罪條例第四條第一項第五款之
    受賄罪云云，然為被告郭某所堅決否認。經查公訴人認被告郭某有此部分犯嫌，
    無非係以被告柯玟成之供證為唯一證據，而阿東未據到案說明有無此事，此外復
    查無其他積極事證足認被告郭某有此部分犯行，尚難徒憑並非目擊證人之被告戊
    ○○一人之供述，遽認被告郭某有此部分之犯行，惟因公訴人認此部分與被告郭
    某前開收受賄賂有罪部分有裁判上一罪之關係，爰不另為無罪之諭知。
十二、公訴意旨復以：(一)被告辰○○明知被告寅○○、柯玟成係以經營「愛人佳」應召
    站為業，於八十三年六月七日受渠等所請，明知花名秀玲之應召女子護照並非遺
    失，竟佯稱其護照遺失，出具遺失證明單，登載不實事項於其職務上所掌之公文
    書，以利秀玲繼續在台賣淫，因認被告徐某涉有刑法第二百十三條之罪嫌云云。
    按公訴人認被告徐某涉犯此部分犯嫌，無非係以柯玟成於警訊中之供證資為唯一
    論據。惟被告柯玟成於調查時實係供稱秀玲的護照快逾期，秀玲的經紀人阿輝找
    辰○○幫忙辦理秀玲的護照遺失云云，且被告徐某堅決否認有明知秀玲護照未遺
    失而出具遺失證明單之情形，且辯稱不知秀玲為何人等語。經原審質諸被告戊○
    ○翻稱秀玲護照遺失係他男朋友帶他去市警局辦理云云（詳八十四年八月二十八
    日原審訊問筆錄），又遍查全卷並無秀玲護照遺失證明單或徐某辦理秀玲護照遺
    失申請之卷證可資佐證，而經紀人阿輝、或秀玲之男友究竟有無找辰○○辦理此
    事，未據阿輝或秀玲之男友到庭證實，原審尚難徒憑先後供證不一之被告柯玟成
    之證言，遽認被告徐某有此部分犯行，此外復查無其他積極事證足認被告徐某有
    何登載不實之犯行，惟因公訴人認此部分與被告徐某前開有罪部分之犯行有裁判
    上一罪之關係，爰不另為無罪之諭知。(二)被告辰○○基於概括犯意，先後多次向
    寅○○、柯玟成索取每次五千元或六千元不等金額之賄賂，前後共計得款約四萬
    元，並由渠等免費提供愛人佳應召站之應召女子莎莉、凱欣、麗玲供辰○○姦淫
    ，使其收受不正利益，因認被告徐某涉犯貪污治罪條例第四條第一項第五款之收
    受賄賂與不正利益罪嫌云云。惟公訴人認被告徐某涉犯此部分罪嫌，須以被告徐
    某有違背職務之情形而收受賄賂或不正利益始克當之。然查被告徐某之前開行為
    縱令屬實，惟因被告徐某並非因何項職務之違背而收受前開賄賂或不正利益，雖
    有違官箴，乃屬行政懲處之問題，尚不構成貪污治罪條例第四條第一項第五款之
    罪。況依前揭第五點所述，被告辰○○顯亦無任何職務上收受賄賂或不正利益等
    情，即亦不構成貪污治罪條例第五條第一項第三款之罪嫌，並無變更法條之問題
    ，此外復查無其他積極事證足認被告徐某有何職務上或職務違背上之收受賄賂等
    情，惟因此部分若成罪，與前開徐某幫助犯刑法第二百三十一第三項之罪部分有
    裁判上一罪之關係，爰不另為無罪之諭知。
十三、公訴意旨再以：被告乙○○曾向柯玟成、寅○○索賄五千元，復在應召女美琪在
    中山分局拘留至八十四年二月二十日遣送出境期間，帶美琪外出看病時，曾於不
    詳時地加以姦淫，收受不正利益，涉有貪污犯行等語，惟訊之被告乙○○堅不承
    有此犯行，惟公訴人據同案被告柯玟成所陳因乙○○索賄，乃要子○○帶五千元
    前去中山分局交付朱某為論據，惟同案被告子○○則堅指該五千元係交美琪為看
    病所需，其於調查站訊問時亦陳稱交一萬六千元給美琪本人，但並未處理賄款五
    千元云云（詳偵查卷九第五六頁背面、五七頁），是除柯玟成於調查站所供述外
    ，並無証據足以佐証被告乙○○確有收取五千元賄款。而所謂帶美琪外看病屢加
    姦淫乙節，乃據柯玟成所陳聽美琪抱怨始知此事，惟此部分均未據美琪指訴，戊
    ○○所供亦僅係聽聞，並未求証，亦無任何佐証，此部分亦不能証明被告有此犯
    行，然與論罪科刑部分有裁判上一罪關係，亦不另為無罪之諭知。
據上論斷，應依刑事訴訟法第三百六十九條第一項前段、第三百六十四條、第二百九
十九條第一項前段，修正前貪污治罪條例第二條前段、第四條第一項第五款、第五條
第一項第三款、第八條、第九條第一項、第二項、第十條第二項、第十一條第一項、
第十六條，刑法第二條第一項、第十一條前段、第二十八條、第五十六條、第一百三
十二條第一項、刑法第二百十三條、第一百三十八條、（修正前）第二百三十一條第
三項、第四項、第三十條第二項、第三十一條第一項、第五十五條、第四十七條、第
三十七條第二項、第四十二條第二項、第三十八條第一項第三款、第五十一條第五款
、第八款、第四十一條第一項，罰金罰鍰提高標準條例第一條前段、第二條，現行法
規所定貨幣單位折算新台幣條例第二條判決如主文。
本案經檢察官蔡薰慧到庭執行職務。
中      華      民      國    九十二    年    一    月      二十四      日
                              臺灣高等法院刑事第四庭
                                  審判長法  官  蔡  永  昌
                                        法  官  李  英  勇
                                        法  官  陳  榮  和
右正本證明與原本無異。
如不服本判決應於收受送達後十日內向本院提出上訴書狀，其未敘述上訴之理由者並
得於提起上訴後十日內向本院補提理由書（均須按他造當事人之人數附繕本）。
                                        書記官  劉  麗  芬
中      華      民      國    九十二    年      一      月    二十四    日
附錄：本案論罪科刑法條全文
刑法第二百十三條
公務員明知為不實之事項，而登載於職務上所掌之公文書，足以損害於公眾或他人者
，處一年以上七年以下有期徒刑。
刑法第二百三十一條
意圖使男女與他人為性交或猥褻之行為，而引誘、容留或媒介以營利者，處五年以下
有期徒刑，得併科十萬元以下罰金。以詐術犯之者，亦同。
以犯前項之罪為常業者，處一年以上七年以下有期徒刑，得併科三十萬元以下罰金。
公務員包庇他人犯前二項之罪者，依各該項之規定加重其刑至二分之一。
刑法第一百三十八條
毀棄、損壞或隱匿公務員職務上掌管或委託第三人掌管之文書、圖畫、物品、或致令
不堪用者，處五年以下有期徒刑。
貪污治罪條例第四條
有左列行為之一者，處無期徒刑或十年以上有期徒刑，得併科新臺幣三百萬元以下罰
金：
一、竊取或侵占公用或公有器材、財物者。
二、藉勢或藉端勒索、勒徵、強占或強募財物者。
三、建築或經辦公用工程，或購辦公用器材、物品，浮報價額數量、收取回扣或有其
    他舞弊情事者。
四、以公用運輸工具裝運違禁物品或漏稅物品者。
五、對於違背職務之行為，要求期約或收受賄賂或其他不正利益者。
前項第一款至第四款之未遂犯罰之。
貪污治罪條例第五條
有左列行為之一者，處無期徒刑或七年以上有期徒刑，得併科五萬元以下罰金：
一、意圖得利，擅提或截留公款，或違背法令收募稅捐或公債者。
二、利用職務上之機會，詐取財物者。
三、對於職務上行為，要求期約或收受賄賂或其他不正利益者。
前項第一款及第二款之未遂犯罰之。
貪污治罪條例第十條
對於第二條人員，關於違背職務之行為，行求期約或交付賄賂或其他不正利益者，處
一年以上七月以下有期徒刑，得併科新臺幣三十萬元以下罰金。
不具第二條人員之身分而犯前項之罪者亦同。
犯前二項之罪，於犯罪後六個月內自首者，免除其刑；逾六個月者，減輕或免除其刑
；在偵查或審判中自白者，減輕其刑。


司法院資訊處製作；財團法人民間司法改革基金會備份。
